臺灣板橋地方法院刑事判決　　　　　　　99年度訴字第1521號
公　訴　人　臺灣板橋地方法院檢察署檢察官
被　　　告　大衛‧汝淣
選任辯護人　黃重鋼律師
　　　　　　林詠嵐律師
被　　　告　約書亞‧汝淣
選任辯護人　劉宏邈律師 
被　　　告　張美蘭
選任辯護人　陳化義律師 
被　　　告　許進昌
指定辯護人　本院公設辯護人湯明純　
被　　　告　張倩逸
選任辯護人　胡峰賓律師
被　　 告　 廖櫻裟
　　　　　　以斯拉‧汝淣
上　一　人
選任辯護人　梁裕勝律師 
上列被告因妨害性自主等案件，經檢察官提起公訴（99年度偵
字第1607號）及追加起訴（99年度偵字第18558 號），本院判決
如下：
    主  文
大衛‧汝淣意圖營利而以違反本人意願之方式，使未滿十八歲之
人為性交易，處有期徒刑拾貳年，併科罰金新臺幣參拾伍萬元，
罰金如易服勞役，以新臺幣壹仟元折算壹日，扣案之行動電話壹
支（含0000000000門號SIM 卡壹張）、隨身碟壹個及帳冊參本，
均沒收；又成年人故意對於未滿十八歲之少年，以違反其意願之
方法而為性交，處有期徒刑參年拾月。應執行有期徒刑拾參年，
併科罰金新臺幣參拾伍萬元，罰金如易服勞役，以新臺幣壹仟元
折算壹日，扣案之行動電話壹支（含0000000000門號SIM 卡壹張
）、隨身碟壹個及帳冊參本，均沒收。
約書亞‧汝淣共同意圖營利而媒介使未滿十八歲之人為性交易，
處有期徒刑肆年陸月。
張美蘭共同意圖營利而媒介使未滿十八歲之人為性交易，處有期
徒刑肆年伍月。扣案之行動電話壹支（含0000000000門號SIM卡
壹張）、客人小姐聯絡簿壹本，均沒收。
許進昌共同意圖營利而媒介使未滿十八歲之人為性交易，處有期
徒刑肆年陸月。扣案之行動電話貳支（含0000000000、00000000
00門號SIM卡各壹張）、電話聯絡簿壹本、行動電話貳支（含000
0000000、0000000000門號SIM卡各壹張），均沒收。 
張倩逸共同意圖營利而媒介使未滿十八歲之人為性交易，處有期
徒刑肆年肆月。扣案之行動電話貳支（含0000000000、00000000
00門號SIM卡各壹張）、電話聯絡簿壹本、行動電話貳支（含000
0000000、0000000000門號SIM卡各壹張），均沒收。
廖櫻裟意圖使女子與他人為性交之行為，而媒介以營利，處有期
徒刑壹年拾月。
以斯拉‧汝淣無罪。
    事  實
一、大衛．汝淣（原名王玉生、王家豫及王凱弘，綽號「二哥」
    ）與約書亞．汝淣（原名王福生、王滕杰，綽號「money 」
    ）二人係親兄弟關係，自民國98年6月間起，即共同基於意
    圖使女子與他人為性交行為而媒介以營利之犯意聯絡，分別
    以經營經紀公司及酒店經理人之名義，對外找尋有意從事性
    交易之女子，並由約書亞．汝淣介紹成年女子翁萌韓（綽號
    「小萌」）至大衛．汝淣所經營之經紀公司從事性交易，此
    後於98年6月至7月間，由大衛．汝淣對外招攬男客，並議妥
    性交易價格及性交易地點後，再通知與其等具有共同犯意聯
    絡之不詳司機（俗稱馬伕）負責聯絡及載送應召女子翁萌韓
    前往臺北縣（已改制為新北市，下同）、臺北市之某賓館等
    處，以每次新臺幣（下同）3 千元至1 萬元不等之代價，與
    不詳之男客進行性器接合之性交易，翁萌韓每次可分得1500
    元至2000元不等，其餘歸大衛．汝淣及該不詳之司機朋分，
    約書亞．汝淣則係自大衛．汝淣處抽取經紀費用。
二、大衛．汝淣復基於上開意圖使女子與他人為性交行為而媒介
    以營利之同一犯意，於98年10月初親自面試成年女子林欣慧
    （綽號「初戀」、「喜美」及「小葉」）進入其經紀公司從
    事性交易之後，隨即自98年10月初起至同年12月14日為止，
    由與其具有犯意聯絡之張美蘭負責招攬男客，並議妥性交易
    價格及性交易地點後，再通知與大衛．汝淣、張美蘭間亦具
    有犯意聯絡之許進昌負責聯絡及駕駛車號637-YH號營業小客
    車搭載應召女子林欣慧，或由林欣慧自行搭乘計程車前往臺
    北縣、市之某賓館，以每次3千元至1萬元不等之代價，與不
    詳之男客從事性交易，若性交易價格為3000元，林欣慧可分
    得1500元，若性交易價格為5000元，林欣慧可分得2400元，
    若性交易價格為8000至1萬元，則林欣慧可分得3000元，林
    欣慧於性交易完畢後，先將男客所收取之全部款項交付予大
    衛．汝淣，再由大衛．汝淣交付林欣慧應得之款項，剩餘部
    分再由大衛．汝淣與張美蘭、許進昌依約定朋分。
三、大衛．汝淣與約書亞．汝淣二人均明知綽號「彩毛」代號
    00000000之女子（81年11月生，真實年籍身分資料詳卷，以
    下稱A女）係未滿18歲之人，竟共同基於意圖營利而媒介使
    未滿十八歲之人為性交易之犯意聯絡，由約書亞．汝淣出面
    於98年9月間至臺北縣五股鄉（已改制為新北市五股區，下
    同）某檳榔攤，遊說在該處上班之A女加入大衛．汝淣所經
    營之經紀公司從事性交易，此間經A女首肯後，乃於98年10
    月21日晚間，由大衛．汝淣招攬男客，並議妥性交易價格及
    性交易地點之後，親自駕車至臺北縣五股鄉搭載A女至臺北
    市龍山寺附近準備進行性交易，惟因A 女推稱時間太晚而取
    消；之後又於98年10月28日晚間，由大衛．汝淣招攬同一男
    客，議妥性交易價格及性交易地點後，再通知身分不詳之司
    機及A 女，並由該名司機駕車自臺北縣五股鄉搭載A 女，前
    往位於臺北縣中和市（已改制為新北市中和區，以下同）美
    麗殿汽車旅館附近之便利商店，並於同日21時許，先由A女
    向男客收取1 萬元後交予該司機，再由男客駕車搭載A 女進
    入美麗殿汽車旅館為性交易，事後A 女分得4000元，其餘款
    項則歸大衛．汝淣及該不詳身分司機朋分，約書亞．汝淣再
    自大衛．汝淣處抽取經紀費用。
四、大衛．汝淣明知綽號「麗香」、「巧巧」，代號00000000之
    女子（83年8月生，真實年籍身分資料詳卷，以下稱B女），
    係未滿18歲之女子，竟於98年12月3日與不知情之應召女
    子翁萌韓一同陪同前往臺北縣三重市（已改制為新北市三重
    區，以下同）三和國中搭載B女至臺北縣板橋市（已改制為
    新北市板橋區）南雅夜市附近某美髮店，再由不知情之以斯
    拉．汝淣為B女燙髮及染髮後，於同日晚間，大衛．汝淣即
    一再遊說B女從事性交易，惟因B女尚在猶豫不決之中，大衛
    ．汝淣竟基於意圖營利而以違反本人意願方法使未滿十八歲
    之人為性交易之犯意，趁B女年輕識淺、社會經驗不足之機
    會，旋即藉口B女積欠其代為墊付美髮費用3千多元，如未立
    即清償該欠款或同意從事性交易，便要打電話告知B女祖母
    為由，以此違反B女意願之方式，迫使B女同意由大衛．汝淣
    安排從事性交易之事宜。大衛．汝淣見機不可失，竟又基於
    強制性交之犯意，以B女既同意為性交易，則在與男客進行
    性交易之前，必須先與其性交（即「試做」）作為藉口，帶
    同B 女至位於臺北縣三重市之加州賓館，此間則以旗下小姐
    皆須拍攝裸照為由，要求B 女脫光衣服後由其手機拍攝B 女
    裸照完成，並隨即表示如B 女日後從事性交易為警查獲後指
    控其媒介性交易時，將公布該些裸照作為恫嚇，迫使B 女完
    全就範，不敢反抗，乃任由大衛．汝淣以其性器插入其性器
    之方式而強制性交得逞。
五、大衛．汝淣於上開時地對B女為強制性交得逞後，即基於上
    開意圖營利而以違反本人意願方法使未滿十八歲之人為性交
    易之同一犯意，隨即於當晚帶同B女至位於臺北縣三重市○
    ○路一帶之臺北橋附近，與應召站人員張美蘭（綽號「欽嫂
    」）、邱銓欽（綽號「欽哥」，未經起訴）碰面，張美蘭雖
    明知B女係未滿18歲之女子，然並不知B女係在違反其意願之
    情形下從事性交易，仍與邱銓欽共同基於意圖營利而媒介使
    未滿十八歲之人為性交易之犯意聯絡，由其負責聯繫男客並
    談妥性交易價格及性交易地點後，隨即由邱銓欽駕車搭載大
    衛．汝淣、張美蘭及B女一同前往不詳之男客住處，以此方
    式共同使B 女為性交易，大衛．汝淣等3 人則在附近等候，
    待B 女進行性交易完畢後，再駕車搭載B 女前往下一男客住
    處為性交易，事後B 女就該2 次性交易共分得5000元，其餘
    款項則分別交由張美蘭、邱銓欽與大衛．汝淣等人朋分。隔
    日，大衛．汝淣又基於上開意圖營利而以違反本人意願方法
    使未滿十八歲之人為性交易之同一犯意，帶同B 女與應召站
    人員張倩逸見面，張倩逸雖明知B 女係未滿18歲之女子，然
    亦不知B 女係在違反其意願之情形下從事性交易，仍基於意
    圖營利而媒介使未滿十八歲之人為性交易之犯意，自98年12
    月4 日至同年12月10日止，由張倩逸負責招攬男客並談妥性
    交易價格及性交易地點後，通知與其有上開犯意聯絡之司機
    許進昌，或誤認B 女實際年齡已達19歲之應召站人員廖櫻裟
    後，再分別由許進昌駕車，或由意圖營利而媒介女子與他人
    為性交易之廖櫻裟載送B 女前往臺北縣、市之賓館或不詳男
    客之住處，以不詳代價從事性交易多次，期間B 女因下體疼
    痛，多次向大衛．汝淣表示不願再從事性交易，惟大衛．汝
    淣均藉口B 女積欠之款項尚未還清，要找人到B 女家裡為由
    ，迫使B 女不得已而繼續從事性交易。
六、嗣因警方執行校園查訪勤務之際，得知A女經常逃家並有從
    事性交易之情事，乃對大衛．汝淣、約書亞．汝淣等人所使
    用之行動電話進行通訊監察，及實施現場跟監埋伏查訪後，
    乃於98年12月24日20時許，在臺北縣板橋市○○○路100號9
    樓前、臺北縣板橋市○○路34號B1查獲大衛．汝淣、約書亞
    ．汝淣，並扣得大衛．汝淣所有之帳冊3本、保險套2枚、隨
    身碟1個、行動電話2支，林欣慧所有帳冊6本，約書亞．汝
    淣所有之行動電話1 支；於同日18時30分許，在臺北市○○
    路100 號前查獲許進昌，並扣得電話聯絡簿1 本、行動電話
    2 支；於同日17時50分許，在臺北市○○路○ 段159 巷170
    弄5 之1 號查獲張倩逸，並扣得行動電話3 支；於同日16時
    30分許，在臺北縣三重市○○路36 號3樓之1 查獲張美蘭，
    並扣得行動電話4 支、帳冊1 本、客人小姐聯絡簿1 本等物
    ，始循線查悉上情。
七、案經臺北縣政府（現已改制為新北市政府）警察局移送臺灣
    板橋地方法院檢察署檢察官偵查起訴及追加起訴。
    理  由 
壹、證據能力有無之認定
一、按被告以外之人於審判外之言詞或書面陳述，除法律有規定
    者外，不得作為證據。又被告以外之人於審判外之陳述，經
    當事人於審判程序同意作為證據，法院審酌該言詞陳述或書
    面陳述作成時之情況，認為適當者，亦得為證據。當事人、
    代理人或辯護人於法院調查證據時，知有第159條第1項不得
    為證據之情形，而未於言詞辯論終結前聲明異議者，視為有
    前項之同意，刑事訴訟法第159條第1項及第159條之5分別定
    有明文。
（一）查被告約書亞．汝淣、以斯拉．汝淣、許進昌、張倩逸、
      張美蘭、證人A 女、翁萌韓、林欣慧、及被害人B 女於警
      詢時之陳述（對於被告大衛．汝淣而言），屬於被告以外
      之人於審判外之陳述，雖均不合刑事訴訟法第159 條之2
      、第159 條之3 有關傳聞法則例外之要件，惟公訴人、被
      告大衛．汝淣及其辯護人就前開被告以外之人於審判外言
      詞陳述，於本院準備程序中並未對其證據能力表示意見，
      且迄未於本案言詞辯論終結前聲明異議，而本院審酌該等
      言詞陳述作成之情況，核無違法取證及證明力明顯過低之
      瑕疵，亦認為以之作為證據為適當，故依諸上開規定，前
      揭被告約書亞．汝淣、以斯拉．汝淣、許進昌、張倩逸、
      張美蘭、證人A 女、翁萌韓、林欣慧及被害人B 女於警詢
      時之陳述（對於被告大衛．汝淣而言），均具有證據能力
      。
（二）被告大衛．汝淣、以斯拉．汝淣、許進昌、張倩逸、張美
      蘭、證人A女、林欣慧及被害人B女於警詢時之陳述（對於
      被告約書亞．汝淣而言），屬於被告以外之人於審判外之
      陳述，雖均不合刑事訴訟法第159條之2、第159條之3有關
      傳聞法則例外之要件，惟公訴人、被告約書亞．汝淣及其
      辯護人就前開被告以外之人於審判外言詞陳述，於本院準
      備程序中並未對其證據能力表示意見，且迄未於本案言詞
      辯論終結前聲明異議，而本院審酌該等言詞陳述作成之情
      況，核無違法取證及證明力明顯過低之瑕疵，亦認為以之
      作為證據為適當，故依諸上開規定，前揭被告大衛
      ．汝淣、以斯拉．汝淣、許進昌、張倩逸、張美蘭、證人
      A女、林欣慧、被害人B女於警詢時之陳述（對於被告約書
      亞．汝淣而言），均具有證據能力。至證人翁萌韓於警詢
      時之陳述（對於被告約書亞．汝淣而言），屬於被告以外
      之人於審判外之言詞陳述，且被告約書亞．汝淣之辯護人
      於本院準備程序中已主張證人翁萌韓於警詢時之陳述，為
      被告以外之人於審判外之陳述，並無證據能力，則依上
      開刑事訴訟法第159條第1項有關傳聞證據排除法則之規定
      ，證人翁萌韓於警詢時之陳述（對於被告約書亞．汝淣而
      言），並無證據能力。此外，被告約書亞．汝淣本身於警
      詢時及偵查中之供述，並非被告以外之人於審判外之言詞
      陳述，自不適用傳聞證據排除之規定，是被告約書亞．汝
      淣之辯護人主張亦屬審判外之陳述，無證據能力，顯有誤
      會，併此敘明。
（三）被告大衛．汝淣、約書亞．汝淣、以斯拉．汝淣、張倩逸
      、張美蘭、證人A女、翁萌韓、林欣慧於警詢時之陳述（
      對於被告許進昌而言），屬於被告以外之人於審判外之言
      詞陳述，雖均不合刑事訴訟法第159 條之2、第159條之3
      有關傳聞法則例外之要件，惟公訴人、被告許進昌及其辯
      護人就前開被告以外之人於審判外言詞陳述，於本院準備
      程序中並未對其證據能力表示意見，且迄未於本案言詞辯
      論終結前聲明異議，而本院審酌該等言詞陳述作成之情況
      ，核無違法取證及證明力明顯過低之瑕疵，亦認為以之作
      為證據為適當，故依諸上開規定，前揭同案被告大衛
      ．汝淣、約書亞．汝淣、以斯拉．汝淣、張倩逸、張美蘭
      、證人A 女、翁萌韓、林欣慧於警詢時之陳述（對於被告
      許進昌而言），均具有證據能力。至被害人B 女於警詢時
      之陳述（對於被告許進昌而言），屬於被告以外之人於審
      判外之言詞陳述，且被告許進昌之辯護人於本院準備程序
      中已主張被害人B 女於警詢時之陳述，為被告以外之人於
      審判外之陳述，並無證據能力，則依上開刑事訴訟法第
      159 條第1 項有關傳聞證據排除法則之規定，被害人B 女
      於警詢時之陳述（對於被告許進昌而言），並無證據能力
      。
（四）被告大衛．汝淣、約書亞．汝淣、以斯拉．汝淣、許進昌
      、張美蘭、證人A女、翁萌韓、林欣慧於警詢時之陳述（
      對於被告張倩逸而言），屬於被告以外人之人審判外之言
      詞陳述，雖均不合刑事訴訟法第159 條之2 、第159 條之
      3 有關傳聞法則例外之要件，惟公訴人、被告張倩逸及其
      辯護人就前開被告以外之人於審判外言詞陳述，於本院準
      備程序中並未對其證據能力表示意見，且迄未於本案言詞
      辯論終結前聲明異議，而本院審酌該等言詞陳述作成之情
      況，核無違法取證及證明力明顯過低之瑕疵，亦認為以之
      作為證據為適當，故依諸上開規定，前揭同案被告大衛．
      汝淣、約書亞．汝淣、以斯拉．汝淣、許進昌、張美蘭、
      證人A 女、翁萌韓、林欣慧於警詢時之陳述（對於被告張
      倩逸而言），均具有證據能力。至被害人B 女於警詢時之
      陳述（對於被告張倩逸而言），屬於被告以外之人於審判
      外之言詞陳述，且被告張倩逸之辯護人於本院準備程序中
      已主張被害人B 女於警詢時之陳述，為被告以外之人於審
      判外之陳述，並無證據能力，則依上開刑事訴訟法第159
      條第1 項有關傳聞證據排除法則之規定，被害人B 女於警
      詢時之陳述（對於被告張倩逸而言），並無證據能力。
（五）被告大衛．汝淣、約書亞．汝淣、以斯拉．汝淣、許進昌
      、張倩逸、張美蘭、證人A女、翁萌韓、林欣慧、被害人B
      女於警詢時之陳述（對於被告以斯拉．汝淣、張美蘭而言
      ），屬於被告以外之人於審判外之言詞陳述，且被告以斯
      拉．汝淣、張美蘭之辯護人於本院準備程序中已主張被告
      大衛．汝淣、約書亞．汝淣、以斯拉．汝淣、許進昌、張
      倩逸、張美蘭、證人A女、翁萌韓、林欣慧、被害人B 女
      於警詢時之陳述（被告以斯拉．汝淣、張美蘭本身之陳述
      除外），為被告以外之人於審判外之陳述，並無證據能力
      ，則依上開刑事訴訟法第159條第1項有關傳聞證據排除法
      則之規定，被告大衛．汝淣、約書亞．汝淣、以斯拉．汝
      淣、許進昌、張倩逸、張美蘭、證人A女、翁萌韓、林欣
      慧、被害人B女於警詢時之陳述（對於被告以斯拉．汝淣
      、張美蘭而言，且其本身之陳述除外），均無證據能力。
（六）被告大衛．汝淣、約書亞．汝淣、以斯拉．汝淣、許進昌
      、張倩逸、張美蘭、證人A女、翁萌韓、林欣慧、被害人B
      女於警詢時之陳述（對於被告廖櫻裟而言），屬於被告以
      外之人於審判外之言詞陳述，雖均不合刑事訴訟法第159
      條之2 、第159 條之3 有關傳聞法則例外之要件，惟公訴
      人、被告廖櫻裟就前開被告以外之人於審判外言詞陳述，
      於本院準備程序中並未對其證據能力表示意見，且迄未於
      本案言詞辯論終結前聲明異議，而本院審酌該等書面或言
      詞陳述作成之情況，核無違法取證及證明力明顯過低之瑕
      疵，亦認為以之作為證據為適當，故依諸上開規定，前揭
      被告大衛．汝淣、約書亞．汝淣、以斯拉．汝淣、許進昌
      、張倩逸、張美蘭、證人A 女、翁萌韓、林欣慧、被害人
      B 女於警詢時之陳述（對於被告廖櫻裟而言），均具有證
      據能力。
二、又按被告以外之人於偵查中向檢察官所為之陳述，除顯有不
    可信之情況者外，得為證據，刑事訴訟法第159條之1第2項
    亦有明文。所謂不可信性情況，法院應審酌被告以外之人於
    陳述時之外在環境及情況，例如：陳述時之心理狀況、有無
    受到外力干擾等，以為判斷是否有形式上顯然不可採信之依
    據。查證人即同案被告大衛．汝淣、約書亞．汝淣、以斯拉
    ．汝淣、許進昌、張倩逸、張美蘭、證人翁萌韓、林欣慧、
    A 女於檢察官偵查時，係以證人之身份陳述，並經告以具結
    義務及偽證處罰，命證人朗讀結文後具結，係於負擔偽證罪
    之處罰心理下證述，並以具結擔保其供述之真實；此外，證
    人B女於檢察官偵查時，係以證人之身份陳述，經告以B女雖
    未滿16歲，不令具結，但仍應據實陳述，且上開證人即同案
    被告大衛．汝淣、約書亞．汝淣、以斯拉．汝淣、許進昌、
    張倩逸、張美蘭、證人翁萌韓、林欣慧、A女、B女並無受其
    他不當外力干擾之情形，是以上開證人即同案被告大衛．汝
    淣、約書亞．汝淣、以斯拉．汝淣、許進昌、張倩逸、張美
    蘭、證人翁萌韓、林欣慧A女、B女於偵查中在檢察官面前所
    為之證述，查無顯然不可信之情況，依上開刑事訴訟法第
    159 條之1第2項規定，自均得為證據。
三、再被告張倩逸之辯護人雖曾於第1次準備程序中主張：被告
    張倩逸於98年12月25日偵查中之供述，與偵訊筆錄之記載不
    符，並聲請勘驗該日被告張倩逸之偵訊錄音光碟片，然因該
    次準備程序中，被告張倩逸已坦承本件案發時其於主觀上已
    知悉B女之實際年齡未滿18歲，辯護人據此乃當庭表示捨棄
    聲請勘驗上開偵訊錄音光碟片；嗣被告張倩逸於準備程序中
    又改口辯稱其係事後才知悉B女之年齡未滿18歲，其辯護人
    乃又再次主張被告張倩逸上開偵訊筆錄無證據能力，並表示
    實際上偵訊筆錄記載不符之部分，要再向被告張倩逸加以確
    認，惟遲至本院最後一次準備程序中，被告張倩逸或其辯護
    人迄未陳報其等所指該次偵訊時陳述與筆錄記載不符之處為
    何，其後又於100年6月27日具狀陳報撤回聲請勘驗被告張倩
    逸於99年12月25日偵訊錄音光碟片。準此，則被告張倩逸及
    其辯護人先前片面指摘其於98年12月25日偵查中之供述，與
    偵訊筆錄之記載不符，該偵訊筆錄並無證據能力，尚非有據
    ，實難謂可採。
四、另被告約書亞．汝淣之辯護人雖主張：警方對於本案被告大
    衛．汝淣、約書亞．汝淣、以斯拉．汝淣、許進昌、張美蘭
    及廖櫻裟等人所使用之行動電話進行通訊監察，並據此製作
    之通訊監察譯文，屬於被告以外之人審判外陳述，且該些對
    話之人是否為被監聽人，譯文內容是否即為對話內容，已非
    無疑，並無證據能力。惟查：大衛．汝淣等人所使用行動電
    話之通訊監察譯文表所載陳述內容（被告約書亞．汝淣於98
    年12月4日下午7時2分許及同年12月5日上午3時17分許之所
    為之通訊監察譯文除外），為被告大衛．汝淣等人相互間或
    與不詳之第三人於對話過程中所為陳述，核其性質並不涉及
    原陳述人之知覺記憶有無錯誤之問題，是警員據以製作成通
    訊監察譯文，並非被告以外之人於審判外之陳述，不屬於傳
    聞證據，自不受刑事訴訟法第159條第1項所定傳聞法則之規
    範，原則上應具有證據能力；又被告大衛．汝淣、約書亞．
    汝淣、以斯拉．汝淣、許進昌、張美蘭及廖櫻裟等人無論於
    偵查中、本院準備程序及審理期日時，均自始未曾主張上述
    通訊監察譯文內所載之對話雙方有何錯誤、內容不符之處，
    則辯護人片面所為上開主張，尚不足為採。至被告約書亞．
    汝淣之辯護人所主張：被告約書亞．汝淣於98年12月4日下
    午7時2 分許之通訊監察譯文中，有後段內容無端遭省略之
    情事，以及於同年12月5 日上午3 時17分許之通訊監察譯文
    中有對話雙方角色錯置之違誤等情，經本院欲調取該通訊監
    察譯文進行勘驗之結果，並無法取得上開2段對話所在之通
    訊監察光碟片一節，有本院辦理刑事案件電話記錄查詢表1
    份在卷可按，則該2段通訊監察之實際對話內容是否與通訊
    監察譯文記載完全相符，誠值懷疑，不足擔保上開2段通訊
    監察譯文內容之真實性，應無證據能力。
貳、認定本案犯罪事實之證據及理由
一、（一）訊據被告大衛．汝淣固供承確有於上開事實欄一至三
    、五所示之時地，透過被告張倩逸、張美蘭、廖櫻裟等人，
    媒介林欣慧、翁萌韓、A女及B女從事性交易之事實，惟矢口
    否認有何意圖營利媒介他人（包括未滿18歲之人）為性交易
    、強制性交及違反A女意願而使之為性交易之犯行，辯稱：
    伊媒介該些女子性交易並未有營利之意圖，且伊是後來在警
    察局才知道A女的年齡，伊原本以為她滿18歲，因為她晚上
    在檳榔攤工作，伊在警局的時候已經知道A 女的年齡，所以
    在檢察官偵訊時，伊才說她差幾個月滿18歲，且伊並未與B
    女為性交，也沒有脅迫B女與伊為性交，B女去做性交易是她
    自願的，伊並沒有違反她的意願脅迫她云云；（二）訊據被
    告約書亞．汝淣固不否認有介紹翁萌韓、A女予大衛‧汝淣
    認識之事實，惟矢口否認有何意圖營利而媒介他人（包括未
    滿18歲之人）為性交易之犯行，辯：伊只是要介紹翁萌韓、
    A女去做八大行業如酒店、傳播的，但不包含性交易，伊也
    不知道她們後來有無從事性交易，伊曾有問過A女的年紀，A
    女說她18歲，另外伊並不認識B女，沒有聽說過，也沒有看
    過云云；（三）訊據被告張美蘭固供承確有於事實欄二、五
    所示之時地媒介林欣慧、B女從事性交易之事實，惟仍矢口
    否認有何意圖營利而媒介未滿18歲之人為性交易之犯行，辯
    稱：伊事前並不知道B女之實際年齡，是B女進行完性交易之
    後，回到伊車上，伊看她稚氣很重問她幾歲，她才說是79年
    次的，伊要她老實說，她才說她是83年次的，伊知道B女是
    83 年次之後就沒有用過她，接完那次性交易之後，大衛‧
    汝淣就把她載走了云云；（四）被告許進昌固供承確有於事
    實欄二所示之時地，意圖營利駕車搭載林欣慧前去從事性交
    易之事實，惟矢口否認另有何意圖營利而媒介未滿18歲之人
    為交易之犯行，辯稱：伊本來不知道B女未滿18歲，是有1次
    在98年12月初某日，伊載B女回家要去坐車的時候，伊問B女
    才知道，但當天B女沒有做性交易，性交易沒有完成云云；
    （五）訊據被告張倩逸固供承確有於事實欄五所示之時地媒
    介B女從事性交易之事實，惟仍矢口否認有何意圖營利而媒
    介未滿18歲之人為性交易之犯行，辯稱：是後來B女的男朋
    友告訴伊B女的年紀，伊才知道B女未滿18歲，那時候B女已
    經沒有上班了云云；（六）被告廖櫻裟則矢口否認有何媒介
    B 女從事性交易之犯行，辯稱：伊不認識B 女，沒有印象有
    看過B 女，也沒有聽過綽號「麗香」、「巧巧」之女子云云
    。
二、經查：（被告大衛．汝淣「意圖營利」而媒介翁萌韓、林欣
    慧及A女、B女從事性交易部分）
（一）證人翁萌韓於警詢時已明確指稱：是「二哥」（即大衛．
      汝淣）的公司介紹客人媒介伊性交易，每次性交易後客人
      會拿5000元至1 萬元不等代價給伊，伊再交給公司的人，
      然後由「二哥」分1500元至2000元不等的錢給伊，剩下的
      錢都被公司抽走了，伊每次的性交易工作時間、地點大部
      分都是98年6、7月份，在臺北縣、市地區賓館，伊只記得
      有中和、泰山的地方等語（參見偵一卷第121頁至第123頁
      ）；嗣於偵查中亦進一步具結證稱：伊的工作內容是性交
      易，伊先認識「王滕杰」即約書亞．汝淣，就知道他是在
      仲介從事性交易，他說要伊在他那邊好好上班，之後伊就
      直接去，伊去時就知道工作是要性交易，即客人的性器官
      插入伊的性器官，收費是一個客人5000至10000元不等，
      但是也有3000元的，收費很不一定，看公司怎麼跟客人談
      ，伊可以抽1500至2000元，伊也不確定可以抽的價錢，因
      為他們都直接拿薪水給伊，他們公司會抽一部分，之後會
      再給介紹人一部分，伊是在98年6 月份至7 月份開始從事
      性交易，一開始公司會打電話給馬伕，馬伕再用手機跟伊
      講地點時間並來接送，後來帶我們去客人約的地方，性交
      易的錢伊就先跟客人收談好的價錢，收完錢上車之後就交
      給司機，司機一併交給公司，收工之後伊當天就會收到「
      二哥」（即大衛．汝淣）給伊薪水等語（參見偵一卷第
      247 頁至第250 頁）。其次，證人林欣慧於警詢時指稱：
      伊從98年10月初開始至大衛．汝淣的經紀公司上班，伊之
      前是在酒店上班，因為該公司的人到酒店玩，告訴伊該公
      司薪資待遇都比酒店好，所以伊就去上班了，伊是向大衛
      ‧汝淣應徵，工作性質是陪客人從事性交易，伊與客人每
      次性交易價格5000元至10000 元不等，大部分是8000元或
      10000 元，每次性交易所得，伊與公司拆帳方式為如果收
      5000元，伊可分得2400元，收8000至10000 元，伊可分得
      3000元，有時候生意不好只收3000元分得1500元等語（參
      見偵一卷第116 頁第117 頁）；嗣於偵查中亦具結證稱：
      伊是從98年10月初在那裡上班，工作內容為性交易，伊去
      應徵時，是王凱弘（即大衛．汝淣）應徵伊，他跟伊說工
      作是性交易，就是客人的性器官插入伊的性器官，收費是
      一個客人8000至10000 元不等，但是也有3000元的，伊可
      以抽300 0 元的抽1500元、8000元以上的抽3000元，伊是
      從98年10月初至12月14日從事性交易，一開始總機會打電
      話給司機，司機在用手機跟伊講地點時間並來接送，後來
      帶伊去客人約的地方，性交易的錢伊就先跟客人收，收完
      錢上車之後就交給司機，司機一併交給公司，收工之後伊
      當天就會收到「二哥」即給伊的薪水等語（參見偵一卷第
      242 頁至第245 頁）。再者，證人A 女於本院審理時具結
      證稱：「（辯護人問：你是否認識在庭之被告大衛．汝淣
      ？）《請被告大衛．汝淣起立》認識。」、「（辯護人問
      ：大衛．汝淣有無介紹你去性交易？）有。」、「（辯護
      人問：他有無告訴你他有幫你找好客人、如何帶你去交易
      地點、錢怎麼收等事宜？）有。」、「（辯護人問：他說
      了什麼？）客人已經幫我找好了，問我有沒有空，其他沒
      有了。」、「（辯護人問：他是否有說若你願意去為性交
      易，所賺的錢要如何處理？）有，他說六四分，至於誰分
      得多少比例，他當時沒有說得很清楚。」、「（審判長問
      ：性交易所得六四分，是誰所說？）二哥，即大衛．汝淣
      。」等語；證人B女於本院審理時具結證稱：「（辯護人
      問：你從事性交易這一、二星期期間，做完性交之後，誰
      給你錢？）二哥。」、「（辯護人問：每次給你多少錢，
      是一次給還是分開給，如何給？）給多少錢不一定，作性
      交易當天一次給。」、「（檢察官問：二哥如何媒介性交
      易？）我不知道，我只知道錢是我向客人先收，然後我再
      拿給昌哥（指許進昌），昌哥會拿給二哥，二哥才會再拿
      給我。」、「 （檢察官問：二哥當時在你從事性交易的
      時候，是否有說如何拆帳？）沒有，剛開始他有跟我說他
      與我六四分，他六我四，後來他怎麼算我不知道，因為我
      不懂。」等語。況且，被告大衛．汝淣於警詢時及偵查中
      均一致供稱：伊經營經紀公司是將應召女子介紹給應召站
      ，而應召站再介紹客人與應召女子性交易完成後收費，伊
      再收取「介紹費」（參見偵一卷第6 頁、第280 頁）之事
      實，堪信被告大衛．汝淣猶一再辯稱其於媒介翁萌韓、林
      欣慧、A 女及B 女從事性交易之過程中，並無「意圖營利
      」之說法，無非一時卸責之詞，委不足為採。至被告大衛
      ．汝淣所述收取媒介性交易之介紹費僅「300 元」之辯解
      ，核與上開證人翁萌韓、林欣慧、A 女及B 女一致證詞其
      等係於從事性交易後再向被告大衛．汝淣支領薪資或酬勞
      之情節均顯有未合，已非可採，再參諸被告張倩逸於警詢
      時曾供稱：伊只知道B 女從事性交易4000元，王凱弘（即
      大衛．汝淣）分得1800元等語（參見偵一卷第73頁至第74
      頁），以及被告張美蘭於偵查中具結證稱：伊有經營應召
      站，是王凱弘找小姐給伊，伊就幫他找客人，伊是從98年
      10月底開始跟王凱弘合作直到98年12月9 或10日，客人付
      款40分鐘2500 到3000 元，伊給王凱弘那邊1800元，小姐
      1500元、王凱弘分300 元，不過王凱弘有表示他會私底下
      跟小姐拆等語（參見偵一卷第257 頁）可知，被告大衛．
      汝淣媒介性交易所取得之報酬，顯然非僅止於區區介紹費
      300 元而已，是其此部分供述不無避重就輕之嫌，實難予
      輕信，併此敘明。
（二）至證人翁萌韓於本院審理時雖曾一度改口證稱：「（辯護
      人問：你有無聽聞大衛．汝淣提及他有開設經紀公司或其
      他公司？）沒有，我們沒什麼交集。」、「（辯護人問
      ；被告大衛．汝淣有無幫你介紹過客人《指性交易》？）
      沒有。」云云，惟其隨後已明確證稱：「（檢察官問：你
      於偵查時之供述，是否有受檢察官之強暴脅迫？）沒有。
      」、「（檢察官問：為何你今日之證述與你先前於警詢、
      偵查時之證述不同？）因為事隔太久了，所以我忘記了。
      」、「（檢察官問：那你為何不說『忘記』，而是說『沒
      有』？）我不知道我可以說我忘記了，因事隔已久，加上
      我有懷孕，一些事情造成的壓力，所以我都忘光了，剛才
      我所說的，有一些其實是忘記了。」、「（檢察官問：你
      在檢察官面前所說的，是否在你記得的狀態下所說？）對
      ，今天是因為時間過太久了，我有點忘記。」、「（檢察
      官問：所以以你於偵查時在檢察官前之供述為準？）是。
      」等語，再參酌被告大衛．汝淣本身於偵查中及本院準備
      程序中均供承確有媒介翁萌韓從事性交易一事，堪信證人
      翁萌韓於本院審理時一開始證稱被告大衛．汝淣並無幫其
      介紹過客人從事性交易等之說法，無非迴護被告大衛．汝
      淣之詞，不足採信，自仍應以其先前於警詢時及偵查中之
      指證為可採。
（三）另證人林欣慧於本院審理時雖亦改口證稱：「（辯護人問
     ：你與大衛．汝淣認識的過程中，有無看過他介紹誰去為
      性交易？）沒有。」、「（辯護人問：他有無介紹你去做
      性交易？）沒有。」、「（辯護人問：你於偵查時曾說你
      的工作內容是從事性交易，一個客人收8000至一萬不等？
      ）那是我自己在網路上找的客人。」、「（辯護人問：你
      自己從事性交易時，在庭之被告張美蘭、許進昌等人曾否
      安排你從事性交易？）沒有。」、「（辯護人問：所以被
      告（指大衛．汝淣）並未朋分你從事性交易的所得？）沒
      有。」云云，惟查：證人林欣慧上開所證述關於被告大衛
      ．汝淣、張美蘭及許進昌並未曾媒介其從事性交易之說法
      ，不僅與其先前於警詢時及偵查中之指證不符，且核與被
      告大衛．汝淣、張美蘭及許進昌於警詢時、偵查中及本院
      準備程序中大致供承確有媒介林欣慧從事性交易之事實，
      顯有未合，再參酌證人林欣慧於本院審理時經檢察官質問
      何以其當日於本院審理時之證詞與先前其於警詢及偵查中
      所言不符，竟先後證稱：「（檢察官問：你於偵查時之供
      述是否有受檢察官脅迫利誘？）他們有時候口氣很凶，會
      說一些有的沒有的，硬要你承認。」、「（檢察官問：你
      是說檢察官？）我是說警察。」、「（檢察官問：我剛剛
      問的是檢察官？）檢察官沒有。」、「（檢察官問：你為
      何今日供述與你偵查之供述完全迥異？）因為我當時有受
      到警察脅迫之類的。」、「（檢察官問：但你剛才說檢察
      官並未脅迫你？）因為警察脅迫我，讓我害怕，所以我才
      會在法官前面這樣講。」云云，顯見其究係遭何人脅迫製
      作筆錄之具體情節，說詞反覆不一、曖昧不清，尤難令人
      輕信其於本院審理時所言屬實，自不足採為被告大衛．汝
      淣有利之認定。此外，被告許進昌於本院審理時雖以證
      人身分證稱：「（辯護人問：你曾否搭載B女即綽號「麗
      香」之女子前往從事性交易？）一次。」、「（辯護人問
      ：那次性交易，她向客人收的錢是否有交給你？）交易都
      沒有成功。」、「（辯護人問：所以你並未從B女手上拿
      到過任何金錢？）對。」、「（辯護人問：你曾否交付任
      何金錢予被告大衛．汝淣？）沒有。」云云，核與其本身
      辯稱並未媒介B女從事性交易之說法大致相符，惟其此部
      部分辯解，並不足採信，其理由詳如後述【參見理由欄五
      、（四）內之說明】，自亦無從採為被告大衛．汝淣有利
      之認定。
（四）此外，證人A 女於偵查中已具結證稱：二哥他們都知道伊
      的年紀，當時他們問我幾歲，伊說16歲等語；嗣於本院審
      理時亦進一步具結證稱：「（辯護人問：你去為性交易之
      前有無告知被告大衛．汝淣你當時未滿18歲？）有。」、
      「（辯護人問：你是如何說的，為何要告訴他？）他有問
      我。」、「（辯護人問：當時大衛．汝淣問你要不要性交
      易之後，就問你年齡了？）是。」、「（辯護人問：你當
      時說你幾歲？）16歲。」、「（檢察官問：也就是說在你
      從事性交易之前，大衛．汝淣、約書亞．汝淣都知道你未
      滿18歲？）是。」等語，不僅所言前後一貫，彼此大致相
      符，且被告大衛．汝淣於偵查中亦曾明確供稱：「（檢察
      官問：是否知道該女子《指A 女》當時年紀？）後來他缺
      錢說要做性交易時打給我，他就跟我說他差幾個月就滿18
      歲。」云云，堪信被告大衛．汝淣媒介A女從事性交易之
      時，對於A女實際上係未滿18歲少女一事，主觀上已有所
      知悉，是其事後猶辯稱其「直到警察局」才知A女年紀之
      說法，無非避重就輕之詞，不足採信。
三、次查：（被告大衛．汝淣對B 女以違反其意願而為性交，以
    及意圖營利以違反B 女意願方式使之為性交易部分）
（一）證人B 女於警詢時已指證稱：二哥（指被告大衛．汝淣）
      打電話問伊要不要做性交易，伊說要考慮，於98年12 月3
      日他打電話約伊出來，約在三和國中，之後車上另有女子
      小萌（指翁萌韓），二哥就說先載伊去弄頭髮，而且小萌
      也說要去洗頭，之後二哥就帶伊到板橋南雅夜市的一間美
      髮店，在美髮店內綽號小妖（即以斯拉．汝淣）的男子就
      幫伊用頭髮，用完之後，二哥跟伊說已經幫伊排好客人，
      伊回答說又沒有答應要做，二哥就說頭髮都已經用好了，
      不做的話要把錢還他，要3400元，伊說沒有錢，他就說要
      走先把錢還完才可以走，所以伊不得不答應他，之後二哥
      就開車帶伊到三重的加州賓館（房號忘記了），在賓館內
      叫伊脫光衣服，用手機拍伊的裸照，伊問他為什麼要拍裸
      照，二哥說每一個小姐都有拍，並跟伊說如果被警察抓到
      把他供出來的話，他就要把伊的裸照給散播出去，如果沒
      有供出他的話，公司會給伊5萬元，拍完之後，二哥就說
      要試做（性交），然後做到一半，伊就說沒有辦法繼續，
      他就停止，他又說那後面的客人怎麼辦，伊就說真的沒有
      辦法做，他就說要不然先做一個客人看看，如果真的不行
      再看看，二哥就去買KY（潤滑劑）給伊，然後二哥介紹伊
      給欽哥及欽嫂（指被告張美蘭）認識，看完之後，欽哥及
      欽嫂就開車帶伊到客人家性交易，伊與二哥試做（性交）
      時，伊不是自願的，但因為二哥跟伊說不先試做，那妳要
      怎麼接客怎麼還錢，伊就不知道要怎麼辦，就與二哥試做
      了，二哥與伊試做時，他的陰莖有插入伊的下體等語（參
      見偵一卷第139頁至第141頁）；此間於偵查中亦明確證稱
      ：伊是透過友人小西（女性友人）認識二哥，其他人就是
      透過二哥認識，小西帶他們找伊時，就有問伊是不是缺錢
      ，他們就說他們的方法可以賺很多錢，伊當時就知道他們
      所指的工作就是性交易，之後有一天二哥就說要帶伊去弄
      頭髮，一開始並沒有說要做什麼事，弄完之後伊就問二哥
      要去哪裡，他就說要試做，並準  備開始接客，伊回答說
      只是考慮又沒有同意答應要做，他就說頭髮已經用了，並
      要伊給他錢，但是伊沒有工作，所以他就說要伊試試看，
      先把弄頭髮的錢還完，不要作就算了，伊就想說把錢還完
      ，因此就同意了，後來就在當天夜，二哥一個人就帶伊到
      加州旅館並幫伊拍攝裸照，因為他說每一個要工作的人都
      要拍，拍完之後就跟他試做即與他發生性關係，他有將性
      器官插入伊的性器官，二哥是有跟伊說如果沒有把錢還完
      ，他們就會找來伊家，並說如果伊把他們供出來就會把伊
      的裸照流出去，這些話是在他拍完照之後跟伊講的，所以
      伊為了要還錢只好跟他為性行為，因為他有威脅伊，所以
      會讓伊害怕，如果他不以上面的方式威脅，伊不會跟他為
      性行為的，後來做到一半伊就跟他說沒辦法作，他就停止
      了，這時他已經將性器官插入伊的性器官，跟他做完之後
      ，當晚二哥就帶伊離開加州旅館去一個路口找欽嫂及欽嫂
      丈夫。找到之後，二哥就跟欽嫂講伊要上班，並詢問欽嫂
      是否有客人，欽嫂就開始用手機找客人，並且連絡好人一
      起帶伊去客人的家等語（參見偵一卷第232 頁至第237 頁
      ）；嗣於本院審理時亦具結證稱：「（檢察官問：你第一
      次從事性交易之前是否有與二哥發生性關係？）有。」、
      「（檢察官問：為何該次會跟二哥發生性關係？）因為二
      哥說要先作一次才能跟客人作。」、「（檢察官問：你上
      開跟二哥發生性關係那次，你是不是有拍裸照？）有（拭
      淚）。」、「（檢察官問：作頭髮當天之前，二哥有跟你
      提過要去從事性交易時，你有無同意？）我說我會考慮。
      」、「（檢察官問：二哥帶你去做頭髮的時候，他還沒有
      跟你提議要帶你去作性交易之前，你是否就知道當天要去
      從事性交易？)不知道。」、「（檢察官：上開做完頭髮
      之後，二哥向你提議要從事性交易，你是否自願從事性交
      易？）我跟他說可不可以不要今天，二哥說他帶我去作頭
      髮，錢要我自己出，還需要還給他，要我先作先還一點錢
      給他們，當時我身上沒有錢，我沒有辦法，我才答應去做
      性交易。」、「（檢察官問：你剛才提到說沒有辦法才答
      應去做性交易是何意思？）因為沒有錢還他，所以我才答
      應去做性交易。」、「（檢察官問：二哥在你答應去做性
      交易之後，他作何處理？）二哥跟我說要先試，然後帶我
      去一間旅館，進去之後，他跟我說要拍裸照，我跟他說可
      否不要，他說是每一個小姐都要拍，他也有給我看其他小
      姐裸照，是在手機上的照片，然後他就用手機拍我的裸照
      。」、「（檢察官問：二哥在旅館拍完你的裸照之後，就
      隨即與你發生性關係？）沒有，他還有說如果我沒有還完
      錢，又不做性交易的話，他就要去跟我阿嬤說，如果我作
      性交易被警察抓到的話，如果把他們講出來的話，他就會
      把我的裸照公開。」、「（檢察官問：你是否因為聽了他
      講了這些話，才跟二哥發生性關係？）對。」、「（檢察
      官問：如果二哥沒有講上開話，你還會跟二哥發生性關係
      ？）不會。」、「（檢察官問：二哥講上開的話，要把你
      的裸照公開或要跟你阿嬤講，你當時有何感覺？）我不知
      道怎麼辦。」、「（檢察官問：你有覺得害怕或是覺得被
      威脅或是不舒服或是沒有任何感覺？）我覺得害怕。」、
      「（檢察官問：你在旅館與二哥發生性關係之後，當天還
      發生何事？）之後還有去作性交易。」、「（辯護人問：
      剛才你說二哥當天要你作性交易的時候，你說可不可以不
      要今天，那是何意，你是否同意作性交易，但不要那天？
      ）我不想要做，但是我不知道要怎麼跟他說。」等語，由
      上可知，證人B女無論於警詢時、偵查中或本院審理時，
      其所指證被告大衛．汝淣如何先假意帶其前往做美髮，之
      後再以要求B 女必須償還墊付美髮費用作為藉口，迫使B
      女同意從事性交易，同時在從事性交易之前，必須先拍攝
      裸照以及與其試作性交易之主要具體情節，前後所述大致
      相符，並無任何明顯指述不一之瑕疵存在，若非其自身經
      歷之事，要無可能如此清楚描述案發之經過。
（二）其次，證人B女於本院審理程序中進行交互詰問，並經辯
      護人進一步質問之結果，亦能明確證稱：「（辯護人問：
      你剛才說，你是因為欠二哥錢怕二哥跟你阿嬤說，所以才
      跟二哥發生性關係，你到底欠二哥什麼錢？）欠二哥作頭
      髮的錢，還有跟他借的錢，還有手機的錢，跟二哥借錢是
      在性交易之後，手機是在做性交易之前或是當天給我的，
      我不記得。」、「（辯護人問：你跟二哥發生性關係之前
      ，你主觀上認為你是否有欠二哥錢？）除了作頭髮以外，
      我沒有欠他錢。」、「（辯護人問：剛才你說二哥當天要
      你作性交易的時候，你說可不可以不要今天，那是何意，
      你是否同意作性交易，但不要那天？）我不想要做，但是
      我不知道要怎麼跟他說。」、「（辯護人問：你剛才說因
      為二哥說不還錢又不做性交易，要告訴你阿嬤欠錢的事，
      及將來作性交易被抓，供出二哥的話要公開裸照，所以你
      會害怕，你欠錢是事實，公開裸照也不是已經現實發生的
      事情，為何你當天會因為害怕而與二哥發生性關係？）因
      為他這樣講我就會覺得害怕。」等語，絲毫未見其有何反
      覆不一、語焉不詳或心虛退縮之情事，尚難率予否認其指
      證之真實性。
（三）再者，證人張倩逸於偵查中亦具結證稱：「（檢察官問：
      麗香在他從事性交易過程中是否有跟你表示他不想做了？
      ）他是跟我說他欠王凱弘（即大衛．汝淣），不過我也感
      覺麗香不想做了，我就問王凱弘，但是王凱弘說不可能，
      因為麗香欠他錢。」等語，堪信上開證人B女所指被告大
      衛．汝淣以「欠錢未清償」為由迫使B女從事性交易之證
      詞，顯非全然出於虛構。反觀被告大衛．汝淣自始未曾提
      及B女與其有任何嫌隙而有刻意誣陷之動機存在，且於本
      院審判程序中與證人B女當庭（隔離狀態下）對質之結果
      ，被告大衛．汝淣僅淡然表示「請辯護人代為陳述」一語
      ，竟無隻字片語質疑證人B女所為嚴厲指控之真實性，設
      若其確係遭證人B女設詞構陷，何能如此置若罔聞？尤有
      甚者，被告大衛．汝淣就何以於媒介B女從事性交易之前
      要拍攝B女裸照之原因，於警詢時曾坦承確有「強拍」B
      女裸照一情，其後於偵查中改稱：拍攝B女裸照是要檢查
      是否有傷口及是不是男生云云，此間於本院羈押訊問時則
      供稱：拍裸照是要給傳播公司的人看的云云，嗣於本院準
      備程序則又改稱：拍B 女裸照是要自己看的云云，先後說
      法反覆至此，益見其刻意隱瞞對B 女拍攝裸照之真實目的
      ，甚為顯然，如此則仍應以證人B 女始終一貫明確指證被
      告大衛．汝淣違反其意願而使之為性交易、拍攝裸照及強
      制性交等之證詞，較為可信。準此，則被告大衛．汝淣確
      有意圖營利而以違反B 女意願之方式使B 女為性交易，以
      及確以違反B 女意願方式而為性交之犯行，均堪予認定。
四、又查：（被告約書亞．汝淣意圖營利而媒介翁萌韓及未滿18
    歲之A女為性交易之部分）
（一）證人翁萌韓於偵查中已具結證稱：伊的工作內容是性交易
      ，伊是先認識王滕杰（即約書亞．汝淣）就知道他是在仲
      介從事性交易，他說要伊在他那邊好好上班，之後伊就直
      接去，伊去時就知道伊的工作是要性交易，即客人的性器
      官插入伊的性器官，收費是一個客人5000至10000元不等
      ，但是也有3000元的，收費很不一定，看公司怎麼跟客人
      談，伊可以抽1500至2000元，伊也不確定可以抽的價錢，
      因為他們都直接拿薪水給伊，他們公司會抽一部分，之後
      會再給介紹人一部分，伊的花名是「小萌」等語（參見偵
      一卷第247頁至第250頁），核與被告約書亞．汝淣於警詢
      時供承：伊與哥哥王凱弘（即大衛．汝淣）是共同從事媒
      介小姐及擔任經紀人，小萌（即翁萌韓）是伊旗下小姐，
      伊不知道抽成一事，但是經紀費都會向伊哥哥王凱弘拿，
      伊每月所賺取之金額為5000至1萬之間，伊不知道如何安
      排小姐至賓館及酒店上班，只負責找一些小姐進來上班工
      作等語（參見偵一卷第43頁至第45頁），以及嗣於偵查中
      供稱：伊有媒介小姐從事性交易或是至酒店上班，有小姐
      要上班伊就會告知王凱弘（即大衛．汝淣），之後王凱弘
      就會帶小姐去找其他的人，客人就是那些人找來的，「小
      萌」是伊和王凱弘找的，伊做這些事如果有小姐從事性交
      易，可以分得介紹費經紀費，伊不知道詳細抽成方式，每
      個月王凱弘會拿5000至10000給伊，伊承認媒介性交易等
      語（參見偵一卷第274頁至第277頁）大致相符，且被告以
      斯拉．汝淣於偵查中以證人身分亦具結證稱：王凱弘及王
      滕杰有媒介小姐做性交易，王滕杰是從網路找小姐，王凱
      弘是從報紙等語（參見偵一卷第268頁至第272頁），均堪
      予佐證上開證人翁萌韓於偵查中之證詞，顯非出於虛妾，
      是被告約書亞．汝淣一再辯稱：伊只有介紹翁萌韓做酒店
      小姐，並沒有介紹她做性交易云云，無非事後卸責之詞，
      委不足採信。
（二）至證人翁萌韓雖於本院審理時改口證稱：「（辯護人問：
      約書亞．汝淣有無說他從事什麼工作？）沒有。」、「（
      辯護人問：他有無介紹你工作或介紹你從事性交易？）
      （證人搖頭）」、「（審判長問：你是否知道約書亞．汝
      淣有在媒介性交易？）不知道。」云云，惟此間經檢察官
      及本院進一步質問何以其所述與先前於偵查中之證詞不符
      ，證人翁萌韓始先後證稱：「（檢察官問：你當時有和檢
      察官說你們的工作內容，約書亞．汝淣介紹你上班即從事
      性交易，有提及如何收費，但你今日說沒有或忘記，所以
      是否同樣以當日在檢察官前之供述為準？）我今天忘記，
      以我當時所說為準。」、「（審判長問：為何你於偵查時
      對檢察官表示當你認識王滕杰即約書亞．汝淣時，就知道
      他在仲介從事性交易，且你說他要你好好在他那邊上班，
      為何你剛才又說你不知道他有在媒介性交易？）我現在腦
      袋很混亂。」、「（審判長問：你於偵查時曾對檢察官說
      你認識他的時候就知道他在仲介性交易，可是今日審理時
      ，你卻又證稱不知他有媒介性交易，為何有此出入？）我
      真的忘記了，我之前做過的筆錄我都忘記了，因為我生完
      小孩，壓力太大，之前很多事情我都忘記了。」等語，並
      明確證稱：「（審判長問：98年12月25日你於偵查時對檢
      察官所言，是否依事實陳述，有無遭人脅迫？）是依事實
      陳述，沒有被脅迫。」、「（審判長問：當時所言是否實
      在？）我當時不敢亂講話。」等語，顯見證人翁萌韓於本
      院審理時一開始係因在被告約書亞．汝淣等人面前作證，
      迫於與其等先前之情誼，不得已乃一度為被告約書亞．汝
      淣等人有利之證詞，難以輕信與事實相符，自不足採為被
      告約書亞．汝淣有利之認定。
（三）此外，證人A女於偵查中已明確具結證稱：伊在檳榔攤認
      識王凱弘及王滕杰（即大衛．汝淣、約書亞．汝淣）他們
      的，伊本來在檳榔攤上班，之後大約98年9月份時MONEY（
      即約書亞．汝淣）就過來問伊是否要從事八大行業的工作
      ，伊說要並且跟他互留電話，所謂八大行業的工作就是酒
      店及援交，這是MONEY 跟伊說的，後來伊就跟他持續聯絡
      ，並且答應他要去做，伊只有幾次跟二哥（即大衛．汝淣
      ）聯絡，多半都是跟MONEY ，他們都會打電話過來關心伊
      ，並且問伊是否要做，伊之後就有接客，伊從事性交易之
      前是有跟二哥或是MONEY 他們講好六四分，伊有同意，客
      人是二哥找的，第2 次及第1 次的客人是同一個，而第1
      次是二哥帶伊去的，第2 次的司機也是跟二哥通電話才知
      道要帶伊去美麗殿，二哥、MONEY 都知道伊的年紀，當時
      他們問伊幾歲，伊說16歲，伊是自願從事性交易，伊暱稱
      「彩毛」，伊是跟客人這樣介紹自己，二哥他們也是這樣
      叫伊的等語（參見偵一卷第226 頁至第229 頁）；嗣於本
      院審理時亦具結證稱：「（辯護人問：你是否認識在庭之
      被告大衛．汝淣？) 《請被告大衛．汝淣起立》認識。」
      、「（辯護人問：如何認識？）另外一位即在庭中間那位
      約書亞．汝淣介紹的。」、「（辯護人問：是如何介紹？
      ）我在做檳榔攤的時候，約書亞．汝淣和我聊天，問我想
      不想從事性交易，一開始我沒有答應，我是後來才答應他
      ，後來他帶大衛．汝淣來與我認識。」、「（檢察官問：
      他們三人《指大衛．汝淣、約書亞．汝淣、以斯拉．汝淣
      》都知道你的年紀未滿18歲？）一開始大衛．汝淣不知道
      ，是後來  才知道。」、「（檢察官問：是你後來自己告
      訴他你只有16歲之事？）對。」、「（檢察官問：中間那
      一位呢《即約書亞．汝淣》？）有，也不是一開始，也是
      後面才跟他說的。」、「（檢察官問：你所謂的後面，是
      指性交易前，或性交易後？）性交易前。」、「（檢察官
      問：也就是說在你從事性交易之前，大衛．汝淣、約書亞
      ．汝淣都知道你未滿18歲？）是。」、「（辯護人問：你
      剛才說你有跟約書亞．汝淣說你未滿18歲？）是。」、「
      （辯護人問：是何時說的？）我忘記了。」、「（辯護人
      問：是在什麼地方說的？）檳榔攤。」等語，不僅先後說
      法一貫，彼此大致相符，且被告約書亞．汝淣亦於本院準
      備程序中自承：一開始是伊去檳榔攤跟A 女聊天，說有認
      識八大的，問A 女有無缺錢，後來才帶給大衛‧汝淣認識
      ，且其問A 女的年紀，是第一次在檳榔攤的時候就問A女
      等情語，堪信證人A 女所言尚非出於虛構，再衡酌一般常
      情，被告約書亞．汝淣既於警詢時及偵查中均供承其介紹
      小姐至賓館或酒店上班，可以向其兄即被告大衛‧汝淣取
      得經紀費或介紹費，業如前述，則其介紹A 女與被告大衛
      ‧汝淣認識後，設若A 女果真願意從事性交易，其當可為
      此取得經紀費或介紹費，豈有可能全然不知A 女事後確有
      透過其兄即被告大衛‧汝淣媒介從事性交易之理？況且，
      被告約書亞．汝淣既一再辯稱其僅係詢問A 女是否要去做
      酒店傳播，則證人A 女又有何必要刻意對其隱瞞未滿18
      歲之事實，益見被告約書亞．汝淣一再辯稱其並未介紹A
      女從事性交易，且其亦不知A 女年齡未滿18歲之說法，顯
      非實情，俱係一時卸責之詞，不足採信。
五、再查：（被告張美蘭、張倩逸及許進昌意圖營利而媒介未滿
    18歲之B 女為性交易，以及被告廖櫻裟意圖營利而媒介B 女
    為性交易之部分）
（一）證人B 女於偵查中明確證稱：跟二哥試做完之後，當晚二
      哥就帶伊離開加州旅館去一個路口找欽嫂（即張美蘭）及
      欽嫂丈夫，找到之後，二哥就跟欽嫂講伊要上班，並詢問
      欽嫂是否有客人，欽嫂就開始用手機找客人，並且連絡好
      3 人一起帶伊去客人的家，客人的地址伊不知道，當晚不
      算二哥的話是接客2 個，都是在客人家，但是地點不同，
      因為他們開車，所以伊不知道是哪裡，之後伊一共在二哥
      他們那邊做了不到一個禮拜，且每天都有接客，一天約2
      個，在這幾天裡面，是二哥、昌哥（即許進昌）及琪姐（
      即廖櫻裟），都有開車載伊去接客，逸姐（張倩逸）是二
      哥請她找客人，找到以後逸姐會請琪姐開車載伊去，伊有
      看過逸姐蠻多次的，伊有接逸姐很多客人，伊也有跟逸姐
      拿過一次性交易的費用，金額不記得了，伊知道有接過逸
      姐很多客人，是因為二哥跟伊說的，是逸姐找來的，欽嫂
      及逸姐他們第一次見到伊時，就都已經知道伊當時15歲，
      但是他們還是介紹客人跟伊性交易，琪姐是司機及經紀，
      有載過伊去接客一次，也有完成性交易，伊知道她是別人
      的經紀，不過不是伊的，伊有跟琪姐說伊是19歲，昌哥
      也是司機，載過伊很多次，大部分都是他載的，他載的有
      完成過性交易，有些沒有，昌哥知道伊的年紀，他知道伊
      15歲等語（參見偵一卷第232頁至第237頁）；嗣於本院審
      理時，除能立即指認被告許進昌為  「昌哥」、被告張倩
      逸、廖櫻裟本人之外，又進一步具結證稱：「（檢察官問
      ：你第一次從事性交易當天，你是否記得在車上有與人討
      論你的年紀？）有。」、「（檢察官問：為何會討論你的
      年紀，其過程為何？）有一個女生問我，我不記得我跟他
      說我幾歲，我不記得我是否有按照實際年紀講。」、「（
      檢察官問：你是否記得在上開車內討論你年紀這件事情，
      是發生在你第一次從事性交易之前，還是之後？）性交易
      之前。」、「（檢察官問：後來這個問你年紀的女生，是
      否有介紹你去從事性交易？）有。」、「（檢察官問：這
      個問你年紀的女生介紹你去從事性交易的時候，是否已經
      知道你的實際年齡？）她知道。」、「（檢察官問：在庭
      往左算第六位女生《指張美蘭》，他是否就是上開詢問你
      年紀的女生？）好像是。」、「（檢察官問：在庭往左
      算第五位女生《指張倩逸》，是否有媒介你從事性交易？
      ）有。」、「（檢察官問：張倩逸她有沒有問過你的年紀
      ？）有。」、「（檢察官問：她媒介你從事性交易之前詢
      問你的年紀？）對。」、「（檢察官問：你當時有無告訴
      張倩逸，你實際年紀？）沒有，我忘記我跟他說我幾歲。
      」、「（檢察官問：你雖然忘記，你跟他說你幾歲，但是
      你有沒有跟她說你已經滿十八歲這類的話？）有。」、「
      （檢察官問：你為什麼要跟他說上開的謊言？）是二哥跟
      我說不要說我的實際年紀。」、「（檢察官問：《提示99
      偵字第1607號235頁下半部並告以要旨》檢察官當時問你
      ，以上你認識的人，都知道你幾歲，你說除了小妖之外，
      其他的人都有問過你，除了琪姐你沒有說實話之外，其他
      的人都知道你當時的實際年齡是十五歲等語，與你剛才所
      述不符，為何如此？）我搞錯了，我應該是只有跟琪姐沒
      有說實話，其他人我都有說實話，我是剛剛搞錯了。」、
      「（檢察官問：綽號琪姐的人是否有在庭？）是最左邊的
      那位（指廖櫻裟）。」、「（檢察官問：琪姐有開車載你
      去從事性交易過？）有，次數不記得。」、「（辯護人問
      ：你說你在從事性交易的時間，昌哥載過你幾天？）幾乎
      都是他載我的。」、「（辯護人問：你提到幾乎都是昌哥
      載你的，你是否知道是哪一個人安排客人，讓昌哥來載你
      ？）我不知道，都是昌哥接電話，然後跟我說載我去哪裡
      。」、「（辯護人問：你讓昌哥載去從事性交易，是否每
      次都有交易成功，還是有時候並沒有交易成功？）有幾次
      沒有交易成功。」、「（辯護人問：你剛才說你要去做性
      交易時，車上其中一名女生，當時有問過你的年齡幾歲，
      該名女生是否就是在庭被告張美蘭？）我認不出來是不是
      她，但我知道是一個叫欽嫂的。」、「（辯護人問：當時
      你跟那個女的說你幾歲？）我講我實際年齡十五歲。」、
      「（檢察官問：你剛才說你第一次從事性交易時，欽嫂也
      有在車上，就你的觀察，欽嫂他也是二哥媒介性交易的夥
      伴？）是，因為那天是二哥帶我去找欽嫂，客人是欽嫂找
      的。」、「（檢察官問：你剛才提到從事第一次性交易之
      前，欽嫂就已經知道你的實際年紀，他知道的地點在哪裡
      ？）在車上。」等語，且此間於本院審理時經進行交互詰
      問之結果，證人B女亦能坦言證稱：「（辯護人問：昌哥
      說他只有載你去過性交易一天，是否如此？）不是。」
      、「（辯護人問：是否有過性交易沒有成功，是因為客人
      說你年紀太小，之後昌哥就沒有再載你去從事性交易？
      ）還是有，不是這樣。」、「（辯護人問：昌哥載你去從
      事性交易的時候，車上是否還有其他作性交易的小姐？）
      有一次有。」、「（辯護人問：你是否曾經跟介紹你從事
      性交易的人表示因為疼痛而不願再作性交易？）有。」、
      「（辯護人問：這次也是由昌哥載你去做性交易，還是有
      其他人載你去？）是昌哥載我去做性交易，但是不是昌哥
      載我回來。」、「（辯護人問：你剛才說你有跟張倩逸說
      你的實際年齡，你是在何地跟張倩逸說的？）我忘記了。
      」、「（辯護人問：你在何時跟張倩逸說你實際年齡？）
      我忘記了。」、「（辯護人問：你跟張倩逸說實際年紀的
      時候，現場還有何人？）忘記了。」、「（辯護人問：既
      然你時間、地點都忘記了，你是否確認你有跟張倩逸講過
      你的實際年紀？）我確定。」、「（辯護人問：你是如何
      確定？）因為我記得只有小妖（即以斯拉‧汝淣）與琪姐
      不知道我的實際年齡，所以其他人都知道。」、「（被告
      廖櫻裟問：何人介紹我和你認識？）沒有人介紹我們認識
      ，有一次不知道何人打電話來要來接我去做性交易，當時
      我人在中和，對方說會來接我，一個女生會來接我，叫我
      在那邊等，對方又給我壹支電話號碼，我打電話過去，之
      後就是琪姐來接我，我才認識她。」等語，不僅先後所述
      悉盡相符，且除有部分情節因距案發時間已將近2 年之久
      ，而有不復記憶之情形外，絲毫未見其有何說詞反覆不一
      、態度猶豫不決之明顯瑕疵存在，尚難率予否認其真實性
      。
（二）其次，被告張美蘭於警詢時既供承：伊於98年9 月25日開
      始經營召站，知道媒介未成年少女從事性交易是違法的等
      語，則其於98年12月初開始媒介B 女從事性交易之前，豈
      有未事先詢問B 女年紀之理？是被告張美蘭於本院99年8
      月12日準備程序中供稱：伊是在B 女進行完性交易之後，
      回到伊車上，伊看她稚氣很重，才問她幾歲，她才告訴伊
      是79年次，伊要她老實說，她才說是83年次的，伊知道B
      女是83年次之後就沒有再媒介性交易云云，無非卸責之詞
      ，不足為採。又被告張美蘭雖於本院100 年6 月17日準備
      程序中改稱：是邱銓欽帶她去與大衛‧汝淣見面之後，才
      看到B 女，B 女上伊的車，邱銓欽也在場，B 女就跟伊說
      她19歲，後來伊帶她去做第一次性交易之後，伊看她的談
      吐怪怪的，伊才問她幾歲，B 女才說她未滿18歲，她有說
      她82、83年次云云，惟其先前於警詢時及偵查中均僅供稱
      ：伊看到「麗香」（即B 女）外型年紀有點小、外表年輕
      、怪怪的，所以伊就問他是不是滿18歲，她回答是83年次
      ，之後伊就沒有再用她了，這是在伊排給她那個CASE之後
      了云云，始終未表明B 女曾謊稱年紀為19歲之事實，是被
      告張美蘭此部分辯解之真實性，誠值懷疑。再觀諸卷附證
      人A女於被告張美蘭初次媒介性交易「同日」稍早前所拍
      攝之照片，B女當時雖有燙髮及化妝，惟仍明顯帶有稚氣
      ，依一般生活經驗法則，應得以高度懷疑B女尚未年滿18
      歲，則早已開始經營應召站之被告張美蘭更無可能於媒介
      B女從事性交易之後才知悉其未滿18歲。至證人邱銓欽於
      本院審理時雖到庭證稱：「（辯護人問：那位小姐即B女
      後來有沒有回到你的車上？）有。」、「（辯護人問：大
      衛‧汝淣有沒有跟B女再坐上你的車子？）B女接客回來的
      時候有在車上一段時間。」、「（辯護人問：上你的車之
      後，B 女跟張美蘭有沒有交談什麼話？）有。」、「（辯
      護人問：請就你記憶所及陳述他們交談何內容？）那時張
      美蘭問B女說你到底幾歲，起初B女跟張美蘭說她19歲，支
      支唔唔的講。張美蘭不相信，就一直逼問她幾歲，後來B 
      女就跟張美蘭說她現在未滿18歲。」、「（辯護人問：講
      過這段話後，後來有聽過張美蘭說過這段B 女未滿18歲的
      事嗎？）張美蘭有跟我講，還有跟大衛‧汝淣講。」云云
      ，惟查：證人邱銓欽既於本院審理時明確證稱：「（審判
      長問：當天你有載B 女去應召幾次？）就那一次。」、「
     （ 審判長問：你綽號欽哥？）對。」等語，核與證人B 女
      於偵查中及本院審理時指證稱被告大衛‧汝淣帶其去找「
      欽嫂」即被告張美蘭介紹客人進行性交易之時，綽號「欽
      哥」之人有開車載其等去客人住處之情節相符，如此則證
      人邱銓欽亦係涉嫌與被告張美蘭共同媒介未滿18歲之B 女
      為性交易之行為人，其所為之證詞本有減輕甚或脫免自身
      及被告張美蘭罪責之傾向，所言已難予輕信；何況，證人
      邱銓欽既於本院審理時證稱：「（檢察官問：那天有何特
      殊的事讓你印象深刻？）因為那天我很生氣這件事，我跟
      張美蘭說我有聽張美蘭跟B 女對話，張美蘭跟我說B 女未
      滿18歲為何把她帶來。」、「（檢察官問：為何B 女未滿
      18歲這件事你會很生氣？）因為我們做這行的，（後改稱
      ）他們做這行的，要有職業道德。」、「（檢察官問：要
      有何職業道德？）未滿18歲不能做性交易。」云云，衡情
      理應當面責問被告大衛‧汝淣，並由被告大衛‧汝淣提出
      合理解釋，惟隨後證人邱銓欽卻僅輕描淡寫證稱：「（審
      判長問：張美蘭在問B 女年紀時，大衛‧汝淣也在旁邊？
      ）對。」、「（審判長問：B 女承認她未滿18歲時，大衛
      ‧汝淣有何表示？）我不曉得。」、「（審判長問：張美
      蘭在現場沒有質問大衛‧汝淣怎麼帶一個沒有滿18歲的人
      來嗎？）有，他們在對話。」、「（審判長問：大衛‧汝
      淣如何說？）大衛. 汝淣怎麼說我忘記了，張美蘭說這個
      我不要用。」云云，顯然不合常理，足徵證人邱銓欽所為
      之上開證詞，無非係迴護被告張美蘭之詞，不足為採，無
      從為被告張美蘭有利之認定。
（三）再者，被告張倩逸於偵查中已供承：伊知道麗香（即B 女
      ）未滿18歲等語，此間於本院99年7 月15日準備程序中亦
      坦承其知悉B 女未滿18歲之事實，足徵證人B 女於偵查中
      及本院審理時一致明確指證被告張倩逸知悉其實際年齡之
      證詞，尚屬有據；何況，被告張倩逸於本院99年7月15日
      準備程序中原供承：伊是後來才知道B女的年紀，是廖櫻
      裟載B女來說她沒有證件時，伊才知道，是伊介紹B女去廖
      櫻裟那上班的第1天，是B女上廖櫻裟的車子去做性交易的
      時間，伊才知道B女的年紀云云，其後又隨口改稱：是B女
      的男朋友告訴伊B 女的年紀，伊才知道，那時候B 女已經
      沒有上班了云云，其先後說法反覆至此，益見被告張倩逸
      一再辯稱於案發時並不知B 女未滿18歲之說法，亦無非係
      避重就輕之詞，委不足採。
（四）另外，被告許進昌於警詢時原供稱：伊約係從98年9 月份
      開始於王凱弘（即大衛‧汝淣）經營之應召站擔任馬伕，
      10 月 開始載小姐上班，其中小姐「麗香」（即B 女）是
      王凱弘叫伊載「麗香」去三重天台找朋友，伊沒有收車資
      ，伊每次搭載小姐去從事性交易，都是王凱弘以他的行動
      電話撥打給伊電話，告知伊小姐之電話，伊再連絡小姐去
      搭載云云，隨後經警方提示其與被告大衛. 汝淣於98年12
      月6日 凌晨對話內容之通訊監察文顯示其有載「麗香」上
      工，始改口供稱：當時伊不知道「麗香」係未成年少女，
      是後來過2 天「愛莎」有跟伊說才知道，之後伊也沒再載
      過「麗香」了，伊知道媒介未成年少女性交易是違法的
     ，所以後來伊就沒有載了云云；此間於偵查中供稱：伊載
      「麗香」要去性交易的那一次，伊有問她，她有跟伊說是
      83年次，伊就載她到賓館，但是那一次客人不要云云；嗣
      於本院準備程序中則又改稱：伊有載過麗香去做性交易一
      次，這次是「沈哥」找伊去載她的，這次沒有拿到錢，因
      為時間太晚，且沒有接到客人，那次伊是載她去臺北縣連
      成路探索汽車旅館，因為被打槍，客人不願意接受，所以
      又載麗香去坐車回家，因為她說太晚了，她要回家，當時
      伊不知道麗香未滿18歲，是送她回去聊天伊才知道云云，
      是以被告許進昌就關於有無載送「麗香」即B 女完成性交
      易，究係何人通知其載送「麗香」即B 女前往從事性交易
      ，以及何時知悉、如何知悉B 女未滿18歲等諸多情節，先
      後說法反覆不一，始終無法為清楚合理之說明，已難輕信
      其所言可採；再者，證人B 女於本院審理到庭作證之時，
      雖離案發時已將近2 年之久，卻能當庭立即正確指證被告
      許進昌即為綽號「昌哥」之人，業如前述，堪信其於偵查
      中及本院審理時指證：「昌哥」也是司機，載過伊「很多
      次」，大部分都是「昌哥」載的，他載的有完成過性交易
      ，有些沒有，幾乎都是「昌哥」載伊去性交易等語，應值
      採信，否則相較於本案其他被告而言，證人B 女自無可能
      可以立即正確無誤指認被告許進昌即為「昌哥」之事實，
      是被告許進昌辯稱其僅載過「麗香」即B 女去性交易1 次
      之說詞，自非可採；何況，被告許進昌使用之0000000000
       號 行動電話，與被告大衛‧汝淣所使用之0000000000號
      行動電話於98年12月5 日晚上11時14分許至98年12月6 日
      凌晨1 時33分許，分別有以下數段之對話內容：
    「大衛‧汝淣：她打了沒。                       
      許  進  昌：0000000000
      大衛‧汝淣：你先給她實習一下、早上你都要載她    
      許  進  昌：我現在去接她嗎、我在陽金東路5段。
      大衛‧汝淣：你先認識切磋一下。」（98年12月5日
      晚上11時14分許）
               
    「大衛‧汝淣：你要去接她了沒
      許  進  昌：打了、我跟她說在捷運2 號出口
      大衛‧汝淣：OK。
      許  進  昌：她不知道文化路。」
      大衛‧汝淣：好。 」（98年12月5日晚上11時25分許）

   「 許  進  昌：麗香講今天上工。
      大衛‧汝淣：今天喔、你會不會很累。 
      許  進  昌：能多一點就多一點。
      大衛‧汝淣：好。  
      許 進   昌：到12點。
      大衛‧汝淣：好。 」（98年12月6日凌晨12時31分許）

   「 大衛‧汝淣：說 
      許  進  昌：麗香是上幾點。
      大衛‧汝淣：早上 
      許  進  昌：早上五點。
      大衛‧汝淣：我有交代下去派工給她。 
      許  進  昌：你電話要給我、我要報工
      大衛‧汝淣：小張那一個要小心一點 
      許  進  昌：我知道。
      大衛‧汝淣：被抓到你會被關很久。
      許  進  昌：我知道。
      大衛‧汝淣：如發現狀況、要講你是要載她回去。
      許  進  昌：我知道。
      大衛‧汝淣：我想說你可以載兩個賺比較快。
      許  進  昌：嗯、她今天想上工。 
      大衛‧汝淣：你要教他、她很聰明。
      許  進  昌：我知道。」（98年12月6日凌晨12時31分許）
      等語一節，除有通訊監察譯文（參見偵一卷第100頁及第
      109頁）在卷可按之外，並為被告許進昌於警詢時及偵查
      中所一致是認，由上開對話可知，被告許進昌與被告大衛
      ‧汝淣之間，早已建立媒介他人從事性交易之配合關係，
      其二人之言談中不僅已分派由被告許進昌負責搭載B女前
      往進行性交易，且被告大衛‧汝淣亦期待被告許進昌能發
      揮引導B女適應從事性交易工作之角色，甚至於被告許進
      昌對於B女係「未滿18歲」一事，亦早已有所知悉，否則
      何以被告大衛‧汝淣於對話中提醒被告許進昌「那一個要
      小心一點」、「被抓到你會被關很久」等語，且被告許進
      昌隨即表示「我知道」後，雙方即未再進一步相互確認「
      會被關很久」係何所指？參酌被告許進昌先前於警詢時自
      承其知道媒介未成年少女性交易係屬違法，自堪認定上開
      被告許進昌、大衛‧汝淣間之對話內容中所指「被抓到你
      會被關很久」，應係指媒介未滿18歲之B女從事性交易係
      犯重罪，如遭查獲，會被判處重刑而言。準此，則被告許
      進昌一再推稱其事先並不知B 女未滿18歲，且其僅有載送
      B 女前往性交易1 次等辯解，俱無非避重就輕之詞，不足
      採信。
（五）至被告廖櫻裟雖一再辯稱：伊不認識B女，也沒有印象有
      看過B女，伊也沒有聽過麗香、巧巧之女子云云，惟其於
      本院準備程序中既供承其綽號確為「琪姐」之事實，且證
      人B女於本院審理時亦能明確指認被告廖櫻裟即為綽號琪
      姐之人，設若被告廖櫻裟不認識、未看過B女，亦未聽過B
      女之綽號「麗香」、「巧巧」之人，何以證人B女卻能於
      案發後將近2年之時，猶能當庭正確無誤指證被告廖櫻裟
      為綽號「琪姐」之人；又證人即被告張倩逸於偵查中已明
      確證稱：琪姐是另一家經紀公司的司機，伊是介紹王凱弘
      跟麗香去那一家經紀公司，至於他們派誰去開車伊不知道
      等語，亦核與證人B女於偵查中指證：琪姐是司機及經紀
      ，有載過伊去接客一次，也有完成性交易，伊知道她是別
      人的經紀，不過不是伊的等語大致吻合，堪認證人B女指
      證被告廖櫻裟於媒介性交易過程中所扮演角色之真實性甚
      高；另被告大衛‧汝淣於警詢時已明確供稱：伊經營經紀
      公司是將應召女子介紹給應召站，而應召站再介紹客人與
      應召女子性交易完成後收費，伊再收取介紹費，伊所介紹
      應召站有綽號「欽嫂」、「琪姐」、「逸姐」三家，廖櫻
      裟（綽號琪姐）所使用之電話為0000000000等語，且被告
      廖櫻裟所使用之0000000000號行動電話，與被告大衛‧汝
      淣所使用之0000000000行動電話於98年12月16日下午4時
      34分許，確有下列對話內容：
    「廖  櫻  裟：阿你們昨天巧巧怎麼回事？就八里的那個麗
                  香阿。                   
      大衛‧汝淣：沒事啦... ㄚ那個誰，小逸啦! 她想
                  太多了啦。
      廖  櫻  裟：恩
      大衛‧汝淣：她把事情講的很誇大一樣
      廖  櫻  裟：對阿。
      大衛‧汝淣：根本就沒事好不好。
      廖  櫻  裟：因為那時候我接觸她第二天的時候才知道，
                  當時我跟小逸講這種事情很單純，妳今天要
                  找他，透過他，他就是代理經紀人，OK那很
                  簡單，公司就是對代理人，然後當天她搞的
                  迷迷糊糊的，問我一個工可以拿多少錢，我
                  說麻煩妳找妳老大，她說我不知我老大是誰
                  ，那當初是小逸帶她來的，我當然帶她去找
                  小逸阿，然後小玉又講得亂七八糟的，我說
                  這樣你們怎麼帶妹阿，因為人家辛辛苦苦出
                  來就是要上班就是要賺錢，你最起碼要讓她
                  知道一天出來要上多久能賺多少錢，這樣子
                  你妹才能帶得住阿! ㄚ巧巧沒事了嗎？
      大衛‧汝淣：嗯嗯，是小逸想太多了，其實答案很簡單，
                  對方就是故意沒有要還錢，故意叫她男朋友
                  講，因為她男朋友沒有要給她做，所以以後
                  我就直接找妳們就好了，小逸我沒辦法了。
      廖  櫻  裟：你像當初小瑜也好，愛莎也好，亞美也好，
                  你基本上說...                  
      大衛‧汝淣：沒啦! 小逸的意思是說麗香會處理啦，那我
                  就交給她，沒想到她處理得很爛!        
      廖  櫻  裟：那天我覺得奇怪說，因為我跟小逸的交情比
                  較好，那妹的穿著不行，我想說花個800 ，
                  1500...她是比較沒有這種管理經驗啦!
      大衛‧汝淣：嗯嗯。
      廖  櫻  裟：最後我氣到跟她說，如果我是司機，妳若賺
                  不到這個錢，我司機費不要跟妳領，這個錢
                  我覺得朋友一場我幫妳出都沒關係。
      大衛‧汝淣：沒關係啦!事情過了就算了。
      廖  櫻  裟：那你看看如果她有要上班就直接打給我就好
                  了。
      大衛‧汝淣：嗯嗯。
      廖  櫻  裟：那等一下我替你處理好之後打給你。
      大衛‧汝淣：謝琪姐。」
      等語一節，亦有卷附通訊監察譯文1份可資為憑（參見偵
      一卷第137頁背面），足認被告廖櫻裟實際上不僅知悉綽
      號為「麗香」或「巧巧」之B女係被告大衛‧汝淣媒介進
      行性交易之女子，且由上開對話中提及被告廖櫻裟曾經為
      B女從事性交易過程中應可分配到之利益，偕同B女去詢問
      綽號「小逸」之人，並曾為此對「小逸」怒嗆「司機費不
      要跟妳領，這個錢我覺得朋友一場我幫妳出都沒關係」一
      語，足徵被告廖櫻裟確曾參與媒介B 女從事性交易之過程
      ，甚為顯然，是其猶一再辯稱其不認識B 女，亦未媒介B
      女為性交易之說法，無非臨訟卸責之詞，自難憑採信。
六、此外，被告大衛‧汝淣於本院審理而以證人身分作證時完全
    否認其本身或與其他被告有媒介性交易之證詞，不僅與其先
    前於警詢時、偵查中及本院準備程序中之供詞顯然不符，亦
    核與被告張美蘭、張倩逸等人於本院準備程序中所供承之情
    節差異甚大，無非俱係事後為脫免其他被告罪責之詞，殊難
    採信，自不足作為其他被告有利之認定，併此敘明。另本件
    復有偵辦王凱弘等人媒介未成年女子從事性交易案偵查報告
    1 份、A 女、B 女真實姓名對照表、A 女、B 女照片（包括
    裸照）、查獲現場照片2 張（於DN-3485 號自小客車起獲王
    凱弘《即大衛汝淣》筆記型電腦）、現場照片4 張（於許進
    昌車號637 -YH 車內查獲之筆記本1 本、電話聯絡簿1 本、
    手機2 支）、消炎藥之照片1 張（B 女於警詢中所提出「琪
    姐」買給B 女服用之消炎藥12顆包裝之膠囊）、被告大衛
    ．汝淣、約書亞．汝淣、許進昌、張美蘭、張倩逸及廖櫻裟
    等人所使用電話之申請人資料（參見偵一卷，第206 頁至第
    207 頁）、被告許進昌所駕駛車號637-YH車輛車籍查詢基本
    資料詳細畫面、計程車駕駛人一覽表1 張、許進昌執業登記
    證1張 、臺灣板橋地方法院98年聲監字第001110號通訊監察
    書暨電話附表影本各1 紙、被告大衛‧汝淣、約書亞‧汝淣
    、張美蘭、張倩逸、許進昌及被告大衛‧汝淣與林欣慧、被
    告廖櫻裟與大衛‧汝淣之通訊監察譯文（參見偵一卷第16頁
    至55頁、第70頁至第72頁、第80頁至第82頁、第109 頁至第
    110 頁、第118 頁至第120 頁、第137 頁至第138 頁）附卷
    ，以及扣案之被告大衛‧汝淣所有行動電話1 支（含
    0000000000門號SIM 卡1 張）、隨身碟1 個、帳冊3 本、被
    告張美蘭所有行動電話1 支（含0000 000000 門號SIM 卡1
    張）、客人小姐聯絡簿1 本被告張倩逸所有行動電話1 支（
    含00000000 00 門號SIM 卡1 張）及被告許進昌所有行動電
    話2 支（含0000000000、000000000 0 門號SIM 卡各1 張）
    、電話聯絡簿1 本可資佐證，是以被告大衛‧汝淣、約書亞
    ‧汝淣、張美蘭、張倩逸、許進昌及廖櫻裟所為上開犯行，
    均堪予認定，本件事證明確，應依法論科。
參、論罪科刑及沒收
一、（一）核被告大衛‧汝淣就事實欄一、二所為，均係犯刑法
    第231 條第1 項之意圖營利而媒介女子與他人為性交罪；就
    事實欄三所為，係犯兒童及少年性交易防制條例第23條第2
    項之意圖營利而媒介使未滿18歲之人為性交易罪；就事實欄
    四所為，係犯兒童及少年福利法第70條第1 項段、刑法第
    221 條第1 項之成年人故意對少年犯強制性交罪；就事實欄
    五所為，係犯兒童及少年性交易防制條例第24條第2 項之意
    圖營利而以違反本人意願方法使未滿18歲之人為性交易罪。
    （二）核被告約書亞‧汝淣就事實欄一所為，係犯刑法第23
    1 條第1 項之意圖營利而媒介女子與他人為性交罪；就事實
    欄三所為，係犯兒童及少年性交易防制條例第23條第2 項之
    意圖營利而媒介使未滿18歲之人為性交易罪。（三）核被告
    張美蘭、許進昌就事實欄二所為，均係犯刑法第231 條第1
    項之意圖營利而媒介女子與他人為性交罪；就事實欄五所為
    ，均係犯兒童及少年性交易防制條例第23條第2 項之意圖營
    利而媒介使未滿18歲之人為性交易罪。（四）核被告張倩逸
    所為，係兒童及少年性交易防制條例第23條第2 項之意圖營
    利而媒介使未滿18歲之人為性交易罪。（五）核被告廖櫻裟
    所為，則係犯刑法第231 條第1 項之意圖營利而媒介女子與
    他人為性交罪。又被告大衛‧汝淣就事實欄一及二之犯行，
    各與被告約書亞‧汝淣及張美蘭、許進昌有犯意聯絡及行為
    分擔；其就事實欄三及五之犯行，各與被告約書亞‧汝淣及
    被告張美蘭、案外人邱銓欽（未經起訴）、被告許進昌、張
    倩逸有犯意聯絡及行為分擔，均應分別論以共同正犯。
二、又按刑事法若干犯罪行為態樣，本質上原具有反覆、延續  
    實行之特徵，立法時既予特別歸類，定為犯罪構成要件之行
    為要素，則行為人基於單一之犯意，在密切接近之一定時、
    地持續實行之複次行為，倘依社會通念，於客觀上認為符合
    一個反覆、延續性之行為觀念者，於刑法評價上，即應僅成
    立一罪。學理上所稱「集合犯」之職業性、營業性或收集性
    等具有重複特質之犯罪均屬之，例如經營、從事業務、收集
    、販賣、製造、散布等行為概念者是，於行為概念上，應認
    為包括之一罪，無連續犯或併合論罪可言（最高法院95年臺
    上字第1079號判決意旨參照）。查被告大衛‧汝淣、約書亞
    ‧汝淣、張美蘭、張倩逸、許進昌及廖櫻裟等人各自從98年
    6 、7 月間、98年10月間或98年12月間起，至98年12月14日
    為止，分別或共同反覆媒介（包括招攬、載送）應召女子翁
    萌韓、林欣慧與不特定之男客為性交易，以及反覆使未滿18
    歲之A 女、B 女從事性交易之行為，具有反覆、延續性之特
    徵，係屬「集合犯」，為包括一罪，各應僅成立一罪。再被
    告大衛‧汝淣以反覆、延續之一集合行為，同時觸犯意圖營
    利而媒介女子與他人為性交罪、意圖營利而媒介使未滿18歲
    之人為性交易罪以及意圖營利而以違反本人意願之方法使未
    滿18歲之人為性交易罪，是為想像競合犯，應從一重之意圖
    營利而以違反本人意願之方法使未滿18歲之人為性交易罪處
    斷；被告約書亞‧汝淣、張美蘭、許進昌各以反覆、延續之
    一集合行為，同時觸犯意圖營利而媒介女子與他人為性交罪
    及意圖營利而媒介使未滿18歲之人為性交易罪，亦均為想像
    競合犯，應分別從一重之意圖營利而媒介使未滿18歲之人為
    性交易罪處斷。再被告大衛‧汝淣所犯上開強制性交罪及意
    圖營利而以違反本人意願方法使未滿18歲之人為性交易罪之
    間，犯意各別，行為互異，應予分論併罰之。另兒童及少年
    性交易防制條例第23條第2 項及同條例第24條第2 項之罪，
    均係針對被害人之年齡即未滿18歲之人所設特別處罰規定，
    爰不另依兒童及少年福利法第70條第1 項規定加重其刑；惟
    被告大衛‧汝淣於案發時係年滿20歲之成年人，有其戶籍
    謄本1 份附卷可參，則其對於案發當時未滿18歲之B 女為強
    制性交犯行之部分，仍應依兒童及少年福利法第70條第1項規
    定加重其刑。
三、爰審酌大衛‧汝淣先前有詐欺之前科紀錄；被告約書亞‧汝
    淣先前有過失傷害之前科紀錄；被告廖櫻裟先前則有妨害風
    化之前科紀錄，素行不良；被告張美蘭、許進昌、張倩逸先
    前並未有任何犯罪前科紀錄，素行尚佳，惟其等為貪圖個人
    私利，不僅長期媒介已成年之女子從事性交易，敗壞社會風
    氣，尤有甚者，被告大衛‧汝淣、約書亞‧汝淣等人竟又利
    用未滿18歲之A 女、B 女年輕思慮未周、易於接受一時金錢
    享受之心態，進而媒介該2 名少女從事性交易，其中被告大
    衛‧汝淣又係以要求清償債務為由，迫使B 女不得已而為性
    交易，此間又為逞一時性慾，以「試做」性交易為藉口，違
    反B 女意願而對之為性交，惡性重大，造成年幼被害人之身
    心受創，復參酌其等各自犯罪動機、目的、手段、媒介性交
    易次數以及案發後均否認犯行，犯後態度不佳，尚難認其等
    有何悔意等一切情狀，各量處如主文所示之刑，並就被告大
    衛‧汝淣定其應執行刑，以示懲儆。
四、至扣案之被告大衛‧汝淣所有行動電話1支（含0000000000
    門號SIM 卡1 張）、隨身碟1 個、帳冊3 本、被告張美蘭所
    有行動電話1 支（含0000000000門號SIM 卡1 張）、客人小
    姐聯絡簿1 本、被告張倩逸所有行動電話1 支（含00000000
    00門號SIM 卡1 張）及被告許進昌所有行動電話2 支（含00
    00000000、0000000000門號SIM 卡各1 張）、電話聯絡簿1
    本，分別係其等各自所有供媒介性交易所用之物，爰依刑法
    第38條第2 款規定併予宣告；其餘扣案之大衛‧汝淣所有保
    險套2 個、行動電話1 支（含0000000000號門號SIM 卡1 張
    ）、被告約書亞‧汝淣所有之行動電話1 支（含0000000000
    門號SIM 卡1 張）、被告張美蘭所有帳冊1 本、應召女子林
    欣慧所有之帳冊6 本、被告張倩逸所有之行動電話2 支（僅
    含0000000000門號SIM 卡1 張）、被告以斯拉‧汝淣所有之
    行動電話2 支（含0000000000號、0000000000 號 門號SIM
    卡各1 張）、公司企劃方案1.TXT 、公司企劃方案2. TXT、
    公司企劃方案3.TXT 、公司企劃方案4.TXT 、空白借據1 紙
    及徵才訊息1 紙等物，則依卷內事證尚無從證明係被告等人
    所有供本案犯罪所用之物，爰均不予宣告沒收，附此敘明。
肆、被告以斯拉‧汝淣無罪，以及被告約書亞‧汝淣被訴意圖營
    利而媒介使未滿18歲之B女為性交易不另為無罪諭知部分
一、公訴意旨另以：
（一）被告以斯拉‧汝淣與被告大衛．汝淣、約書亞．汝淣均明
      知綽號「彩毛」之A女係未滿18歲之人，竟共同基於意圖
      營利而媒介使未滿十八歲之人為性交易之犯意聯絡，於98
      年9月間一同至臺北縣五股鄉某檳榔攤，遊說在該處上班
      之A女加入被告大衛．汝淣所經營之經紀公司內從事性交
      易，並於98年10月21日晚間，由被告大衛．汝淣招攬男客
      並議妥性交易價格及性交易地點後，親自駕車至臺北縣五
      股鄉搭載A女至臺北市龍山寺附近準備進行性交易，惟因A
      女推稱時間太晚而取消；復於98年10月28日晚間，由被告
      大衛．汝淣招攬同一男客，議妥性交易價格及性交易地點
      後，再通知不詳之司機及A女，並由該名司機駕車至臺北
      縣五股鄉搭載A女後，再前往位於臺北縣中和市美麗殿汽
      車旅館附近之便利商店，於同日21時許，由A女向男客收
      取1萬元後交予該馬伕，再由男客駕車搭載A女進入美麗殿
      汽車旅館為性交易，事後A女分得4000元，其餘款項則歸
      大衛．汝淣及該馬伕朋分，因認被告以斯拉‧汝淣涉有此
      部分意圖營利而媒介使未滿18歲之人為性交易罪嫌云云。
（二）被告以斯拉‧汝淣、約書亞‧汝淣與被告大衛．汝淣明知
      綽號「麗香」、「巧巧」之B 女係未滿18歲之女子，竟共
      同基於上開意圖營利而媒介使未滿18歲之人為性交易之同
      一犯意聯絡，由被告大衛．汝淣於98年12月3日與不知情
      之應召女子翁萌韓一同陪同前往臺北縣三重市三和國中搭
      載B女至臺北縣板橋市南雅夜市附近某美髮店，再由被告
      以斯拉．汝淣為B女燙髮及染髮後，於同日晚間，被告大 
      衛．汝淣即要求B女從事性交易，惟因B女尚在猶豫不決之
      中，被告大衛．汝淣乃帶同B女至位於臺北縣三重市之加
      州賓館，此間再以旗下小姐皆須拍攝裸照為由，要求B女
      脫光衣服，經B女同意後以手機拍攝B女之裸照，旋即由被
      告大衛．汝淣另行基於強制性交之犯意，以上述若未將燙
      、染髮之費用還清，且不從事性交易及與其先進行性交試
      作，就會至B 女住處討債並告知B 女祖母，若將其等供出
      ，就會散布上開裸照等語脅迫B 女，使B 女心生畏懼不敢
      反抗，而任由被告大衛．汝淣對之為性交及媒介從事性交
      易，而被告約書亞‧汝淣於被告大衛．汝淣對B 女為強制
      性交得逞後，隨即前往臺北縣三重市○○路之臺北橋附近
      ，與被告大衛．汝淣、被害人B 女、應召站人員即被告張
      美蘭（綽號「欽嫂」）等人碰面後，並共同基於意圖營利
      而媒介使未滿十八歲之人為性交易之犯意聯絡，由被告張
      美蘭負責聯繫男客，並談妥性交易價格及性交易地點後，
      一同駕車搭載B 女前往不詳之男客住處為性交易，其等則
      在附近等待，待B 女進行性交易完畢後，再將B 女帶往下
      一男客住處為性交易，事後B 女就該2 次性交易共分得
      5000 元 ，其餘款項則分別交由張美蘭與大衛．汝淣朋分
      ，因認被告以斯拉‧汝淣、約書亞‧汝淣亦涉犯此部分意
      圖營利而媒介使未滿18歲之人為性交易罪嫌云云。
二、按犯罪事實應按證據認定之，無證據不得認定犯罪事實；不
    能證明被告犯罪或其行為不罰者，應諭知無罪之判決。刑事
    訴訟法第154 條第2 項、第301 條第1 項定有明文。又認定
    犯罪所憑之證據，雖不以直接之證據為限，間接證據亦包含
    在內，然而無論直接證據或間接證據，其為訴訟上之證明，
    須於通常一般人均不致有所懷疑，而得確信其為真實之程度
    者，始得據為有罪之認定，倘其證明尚未達於此一程度，而
    有合理之懷疑存在時，事實審法院已就其心證上理由予以闡
    述，敘明其無從為有罪之確信，因而為無罪之判決，尚不得
    任意指為違法，此有最高法院82年臺上字第163 號判決、76
    年臺上字第4986號、30年上字第816 號等判例意旨可資參照
    。又刑事訴訟法第161 條已於91年2 月8 日修正公布，修正
    後同條第1 項規定：檢察官就被告犯罪事實，應負舉證責任
    ，並指出證明之方法。因此，檢察官對於起訴之犯罪事實，
    應負提出證據及說服之實質舉證責任。倘其所提出之證據，
    不足為被告有罪之積極證明，或其闡明之證明方法，無從說
    服法官以形成被告有罪之心證，基於無罪推定之原則，自應
    為被告無罪判決之諭知，最高法院92年度臺上字第128 號亦
    著有判例可為參照。
三、訊據被告以斯拉‧汝淣固供承確曾與被告大衛‧汝淣、約書
    亞‧汝淣至A 女所工作檳榔攤，以及確有幫B 女燙髮及染髮
    之事實，惟堅決否認有何參與媒介A 女、B 女為性交易之犯
    行，辯稱：當時伊剛從髮廊下班，大衛‧汝淣打電話給伊說
    要找朋友，才一起去到A 女工作的檳榔攤，但伊並沒有下車
    ，伊也不知道他們去該處做什麼，伊是做頭髮的，因為伊哥
    哥有時候會叫伊幫他做事情，伊只有幫B 女做造型，不知道
    B 女是做什麼工作的等語；訊據被告約書亞‧汝淣固供承確
    曾於車上看過B 女，惟堅決否認有何參與媒介B 女為性交易
    之犯行，辯稱：那時伊在大衛的車上，麗香也在車上，伊也
    不知道她為何在車上，伊借錢借完就回去了等語。公訴意旨
    認被告以斯拉‧汝淣、有上開意圖營利而媒介使未滿18歲之
    A 女、B 女為性交易，以及被告約書亞‧汝淣有上開意圖營
    利而媒介使未滿18歲之B 女為性交易之犯行，無非係以被告
    大衛‧汝淣於偵查中之證詞、被告以斯拉‧汝淣、約書亞‧
    汝淣本身於警詢時及偵查中之供述及證詞、證人A 女、B 女
    、林欣慧、翁萌韓於偵查中之證詞、被告約書亞‧汝淣等人
    之通訊監察譯文為主要論據，惟查：
（一）被告大衛‧汝淣於偵查中僅證稱：伊旗下小姐是要從事性
      交易的，小姐是王滕杰（即被告約書亞‧汝淣）、周姚光
      順（即以斯拉‧汝淣）找的，後來介紹伊認識，之後小姐
      跟伊說缺錢時，伊就會把應召站的人介紹給小姐認識，後
      來應召站就會幫他們提供客人等語，不僅並未曾供述被告
      以斯拉‧汝淣有何參與遊說未滿18歲之A女從事性交易之
      情事，亦未曾供述被告以斯拉‧汝淣、約書亞‧汝淣曾參
      與其透過被告張美蘭、張倩逸等應召站人員媒介B女從事
      性交易之過程，尚難遽為被告以斯拉‧汝淣、約書亞‧汝
      倪不利之認定。
（二）又被告以斯拉‧汝淣於警詢時及偵查中雖曾供稱：伊自98
      年10月起替二哥王凱弘（即大衛‧汝淣）所組織之經紀公
      司工作，伊擔任應召小姐整體造型，幫小姐剪、燙髮，還
      有載小姐去酒店上班，還有支援伊三哥王滕杰（即約書亞
      ‧汝淣）在網路聊天室上找尋應召小姐，又麗香（即B 女
      ）係王凱弘所經營經紀公司之小姐，王凱弘有帶她來給伊
      用造型等語，惟其並未坦承有幫應召女子A 女做整體造型
      ，或有何實際參與找尋、游說A 女從事性交易，以及其幫
      忙B 女做美髮造型後有進一步與被告大衛‧汝淣媒介B 女
      從事性交易之行為。
（三）其次，證人A 女雖於偵查中證稱：伊有看過周姚光順（即
      以斯拉‧汝淣），他是二哥跟MONEY 的弟弟，他是與MONE
      Y 跟二哥一起來檳榔攤找伊，問伊是否有意願從事八大行
      業也就是酒店及援交時看過的等語，惟證人A女於本院審
      理時已證稱：「（檢察官問：為何你在檢察官詢問的時候
      ，是說總共有三位到檳榔攤來找你，問你有無性交易的意
      願？）那是後來。」、「（檢察官問：你是說第一次去檳
      榔攤找你，只有約書亞．汝淣，其他人去檳榔攤找你，是
      何時？）是我答應之後，他們三人才一起過來找我。」、
      「（檢察官問：是否是同一次？）不同。」、「（檢察官
      問：所以他們三人總共去檳榔攤找過你幾次？）三人一起
      的話，是一次。」、「（檢察官問：他們三人一起去找你
      的時候，是誰和你交涉、交談？）都有，最左邊那位即以
      斯拉．汝淣沒有，他有去，但是沒有和我交談。」、「（
      檢察官問你當時和其他二人交談時，你說以斯拉．  汝淣
      有在旁邊聽到？）應該有。」、「（檢察官問：他從頭到
      尾都知道他們找你是要去做性交易？）應該是。」、「（
      辯護人問：你剛剛說大衛．汝淣、約書亞．汝淣、以斯拉
      ．汝淣三人曾有一次去找你，大衛．汝淣、約書亞．汝淣
      有和你談話，談了多久？）約10分鐘。」、「（辯護人問
      ：這10分鐘當中，以斯拉．汝淣在做什麼？）你是說最左
      邊的那位嗎？」、「（辯護人問：對，當時他在做什麼？
      ）他坐在駕駛座，我不知道他在做什麼。」、「（辯護人
      問：車上離檳榔攤有多遠？）沒有很遠。」「（辯護人問
      ：距離約幾公尺？）當時在交談的時候，我是在他們的車
      旁邊。」、「（辯護問：距離多遠？）我跟車距離約三、
      四步。」、「（審判長問：當你看到他們三人在一起的時
      候，以斯拉．汝淣有無和大衛．汝淣、約書亞．汝淣討論
      如何為你安排性交易之事？）沒有。」、「（審判長問：
      以斯拉．汝淣是否知道大衛．汝淣、約書亞．汝淣要安排
      使你為性交易？）我不知道。」、「（審判長問：他是否
      知情是要安排你去性易？）我不知道。」等語，至多僅能
      證明被告以斯拉．汝淣確曾陪同被告大衛．汝淣、約書亞
      ．汝淣前往A女任職之檳榔攤，且有聽聞並知悉被告大衛
      ．汝淣、約書亞．汝淣與A女談論從事性交易之事，尚無
      法進一步證明被告以斯拉‧汝淣有何參與詢問A 女有無意
      願從事性交易，以及後續安排A 女從事性交易相關事宜之
      行為，自難遽認其與被告大衛．汝淣、約書亞．汝淣間就
      意圖營利而媒介未滿18歲之A 女為性交易之犯行，有何犯
      意聯絡及行為分擔。
（四）至被告約書亞‧汝淣於警詢時及偵查中固供稱：伊是在粉
      紅豆豆聊天室及豆豆聊天室上負責交女的朋友，並且會在
      網路上留下伊的電話號碼給對方，然後伊會問對方有無缺
      錢，如果有缺錢伊會媒介小姐從事性交易等語，惟其自始
      未坦承有何透過上開方式認識B 女，並進而媒介或參與被
      告大衛‧汝淣經由被告張美蘭、張倩逸等人媒介B 女從事
      性交易之事實。
（五）另證人B 女固曾於偵查中指證：小妖（即以斯拉．汝淣）
      的工作是幫伊弄頭髮的，MONEY （即約書亞．汝淣）他有
      陪伊去接客過，那次二哥、欽嫂及欽嫂的老公都有在車上
      ，MONEY 也陪同伊等一起，MONEY 只有陪過伊一次等語，
      嗣於本院審理時又證稱：「（檢察官問：你在旅館與二哥
      發生性關係之後，當天還發生何事？）之後還有去作性交
      易。」、「（檢察官問：當天在接洽性交易的過程或是
      之後，ＭＯＮＥＹ《指約書亞．汝淣》有沒有到場？）有
      ，我去做完性交易回來之後，ＭＯＮＥＹ在車上。」、「
      （檢察官問：你去做完性交易回來之後，進入壹台車，該
      車上有何人？）有四個人，不包括我，有ＭＯＮＥＹ、小
      妖，其他有一男一女，是誰我忘記了。」、「（檢察官問
      ：你的意思是說，當天你從事完第一次性交易，是否ＭＯ
      ＮＥＹ跟小妖來接你？）對。」等語，惟其於本院審理時
      稍早既曾證稱：「（檢察官問：當時小妖幫你作頭髮知道
      你之後就要去從事性交易？）我不知道他知不知道。」等
      語，其後又進一步證稱：「（檢察官問：你剛才提到當天
      從事完性交易，小妖也有來接你，你是否可以確認？）我
      不確定。」、「（檢察官問：你第一次從事性交易的當天
      ，這過程中，你確定ＭＯＮＥＹ有一起在車上？）我不
      確定。」、「（檢察官問：上開從事性交易期間，小妖有
      無參與媒介你從事性交易的過程？）沒有，因為他都沒有
      載我去做性交易。」、「（檢察官問：你在小妖那裡作頭
      髮的時候，有無與二哥或小西或他們彼此之間，提到你要
      從事性交易的事情？）做完頭髮的之後，是二哥跟我說的
      ，我忘記在做頭髮的裡面還是外面說的，我不知道小妖當
      時有無在場。」、「（檢察官問：ＭＯＮＥＹ、小妖是否
      是二哥媒介性交易的夥伴？）ＭＯＮＥＹ我不知道，小妖
      不是。」、「（檢察官問：你如何確知小妖不是媒介性交
      易的夥伴？）因為小妖是做美髮的。」、「（審判長問：
      ＭＯＮＥＹ什麼時候上欽嫂的車？）我不確定他有沒有在
      車上。」等語，由是可知，證人B 女就有關初次由被告大
      衛．汝淣、張美蘭陪同並媒介從事性交易之時，被告約書
      亞．汝淣、以斯拉．汝淣究有無一起在車上等候之事實，
      態度有所反覆，直至最後仍無法確認該2 人確有在現場，
      且證人B 女既已明確證稱以斯拉．汝淣並未參與媒介其從
      事性交易的過程一情，實難逕認被告約書亞．汝淣、以斯
      拉．汝淣亦有參與上述被告大衛．汝淣、張美蘭、張倩逸
      等人媒介B 女從事性交易之犯行。
（六）此外，證人林欣慧、翁萌韓於偵查中雖均證稱：王凱弘、
      王滕杰、周姚光順有成立經紀公司，媒介小姐從事性交易
      ，公司地址伊不知道，但是板橋市住處是小姐們休息的地
      方，是伊等3 人提供的等語，且被告約書亞．汝淣於98年
      12月3 日20時3 分許，確有「約書亞．汝淣：有沒有上網
      開發到。不詳之人：要慢慢聊‧‧‧」（參見偵一卷第47
      頁）等語之通訊監察譯文，以及被告以斯拉．汝淣於98年
      12月8 日16時54分許，確有「大衛．汝淣：喂，她等下那
      個援交妹會打給你。以斯拉．汝淣：OK‧‧‧」（參見偵
      一卷第55頁）等語之通訊監察譯文，惟上開事證至多僅能
      證明被告以斯拉．汝淣、約書亞．汝淣曾有從事媒介性交
      易之情事，惟其等各別或共同所完成媒介性交易之時地及
      對象為何，是否與媒介A 女、B 女從事性交易有關，均無
      從加以確認，尤其針對被告以斯拉．汝淣究係如何與被告
      大衛．汝淣等人媒介A 女、B 女從事性交易之犯行，以及
      被告約書亞．汝淣就被告大衛．汝淣媒介B 女從事性交易
      之犯行，各有何犯意聯絡及行為分擔，均無進一步積極事
      證得以證明，自不能據此推斷被告以斯拉．汝淣、約書亞
      ．汝淣亦有參與上開媒介A 女或B 女從事性交易之犯行。
四、綜上所述，公訴人所舉事證，尚有合理性之懷疑存在，致使
    無從說服本院確信被告以斯拉．汝淣、約書亞．汝淣有上開
    意圖營利而媒介未滿18歲之A 女、B 女從事性交易之犯行，
    其理由已如前述，則揆諸首開法條規定及裁判先例意旨，既
    不能證明被告以斯拉．汝淣、約書亞．汝淣此部分犯罪，自
    應由本院就被告以斯拉．汝淣為無罪之諭知；惟被告約書亞
    ．汝淣此部分犯罪如成立，亦核與上開事實欄一、三所示意
    圖營利而媒介女子與他人為性交罪及意圖營利而媒介使未滿
    18 歲 之人為性交易罪之犯行，具有集合犯及想像競合犯之
    一罪關係，爰不另為無罪之諭知，併此敘明。
據上論斷，應依刑事訴訟法299 條第1 項前段、第301 條第1 項
，兒童及少年性交易防制條例第23條第2 項、第24條第2 項，兒
童及少年福利法第70條第1 項前段，刑法第11條前段、第28條、
第221 條第1 項、第231 條第1 項、第55條、第42條第3 項、第
38 條 第1 項第2 款、第51條第5 款，刑法施行法第1 條之1 ，
判決如主文。
本案經檢察官黃孟珊到庭執行職務。
中    華    民    國    100     年  11    月    11    日
                      刑事第十三庭
                             審判長法  官  楊仲農
                                   法  官  楊筑婷
                                   法  官  謝梨敏
上列正本證明與原本無異。
如不服本判決，應於送達後10日內敘明上訴理由，向本院提出上
訴狀，上訴於本院第二審合議庭 (應附繕本) 。其未敘述上訴理
由者，應於上訴期間屆滿後20日內向本院補提理由書「切勿逕送
上級法院」。
                                   書記官   田世杰
中    華    民    國   100    年    11    月    11    日
附錄本案所犯法條全文
中華民國刑法第231條
 （圖利使人為性交或猥褻罪）
意圖使男女與他人為性交或猥褻之行為，而引誘、容留或媒介以
營利者，處5 年以下有期徒刑，得併科10萬元以下罰金。以詐
術犯之者，亦同。
公務員包庇他人犯前項之罪者，依前項之規定加重其刑至二分之
一。

中華民國刑法第221條
 （強制性交罪）
對於男女以強暴、脅迫、恐嚇、催眠術或其他違反其意願之方法
而為性交者，處3年以上10年以下有期徒刑。
前項之未遂犯罰之。

兒童及少年性交易防制條例第23條
引誘、容留、媒介、協助或以他法，使未滿十八歲之人為性交易
者，處一年以上7 年以下有期徒刑，得併科新臺幣3 百萬元以
下罰金。以詐術犯之者，亦同。
意圖營利而犯前項之罪者，處3 年以上10年以下有期徒刑，併科
新臺幣5 百萬元以下罰金。
媒介、收受、藏匿前二項被害人或使之隱避者，處1 年以上7 年
以下有期徒刑，得併科新臺幣3百萬元以下罰金。
前項收受、藏匿行為之媒介者，亦同。
前四項之未遂犯罰之。

兒童及少年性交易防制條例第24條
以強暴、脅迫、恐嚇、監控、藥劑、催眠術或其他違反本人意願
之方法，使未滿十八歲之人為性交易者，處7 年以上有期徒刑
，得併科新臺幣7 百萬元以下罰金。
意圖營利而犯前項之罪者，處10年以上有期徒刑，併科新臺幣1
千萬元以下罰金。
媒介、收受、藏匿前二項被害人或使之隱避者，處3 年以上10年
以下有期徒刑，得併科新臺幣5 百萬元以下罰金。
前項收受、藏匿行為之媒介者，亦同。
前四項之未遂犯罰之。